【裁判字號】    98,上更(一),231
【裁判日期】    990317
【裁判案由】    違反毒品危害防制條例
【裁判全文】
臺灣高等法院臺中分院刑事判決     98年度上更(一)字第231號
上  訴  人  臺灣彰化地方法院檢察署檢察官
上  訴  人
即  被  告  戊○○
選任辯護人  林期律師
被      告  己○○
                    （現於臺灣臺中監獄執行中）
指定辯護人  王素珍律師
上  訴  人
即  被  告  丁○○
選任辯護人  詹漢山律師
            謝英吉律師
上列上訴人等因被告等違反毒品危害防制條例案件，不服臺灣彰
化地方法院97年度訴字第2640號中華民國98年3月4日第一審判決
（起訴案號：臺灣彰化地方法院檢察署97年度少連偵字第69號）
，提起上訴，本院判決後，經最高法院發回更審，本院判決如下
：
    主  文
一原判決關於戊○○、己○○、丁○○除已確定部分外，均撤銷
  。
二戊○○犯如附表一、二所示各罪，分別處如附表一、二所示之
  刑。主刑部分應執行有期徒刑玖年陸月。
三己○○犯如附表一、三所示各罪，分別處如附表一、三所示之
  刑。主刑部分應執行有期徒刑柒年捌月。
四丁○○犯如附表四所示各罪，分別處如附表四所示之刑。主刑
  部分應執行有期徒刑柒年。
    事  實
一、戊○○前曾因施用毒品案件，經臺灣彰化地方法院以96年度
    易字第1404號判決判處有期徒刑4月確定，於民國96年12月1
    8日易科罰金執行完畢。
二、戊○○、己○○、丁○○（綽號豆豆）等3人係兄妹關係。
    戊○○、己○○均明知亞甲基雙氧甲基安非他命（即MDMA，
    俗稱「搖頭丸」，電話中暗語稱為「衫」、「上面」、「丸
    仔」）係毒品危害防制條例第2條第2項第2款所列管之第二
    級毒品，非經許可，不得持有、販賣。戊○○、己○○、丁○○亦均明知愷他命（Ketamine，俗稱K他命，電話中暗語
    稱為「褲子」、「下面」、「下」等，其交易數量通稱為「
    支」）係毒品危害防制條例第2條第2項第3款所列管之第三
    級毒品，非經許可，不得販賣。不料戊○○、己○○、丁○○竟因身陷愷他命毒癮，戊○○乃利用其所有門號00000000
    00號、SONY ERICSSON廠牌行動電話；己○○利用其所有門
    號0000000000號、NOKIA廠牌行動電話；丁○○亦利用其所
    有門號0000000000號、不詳廠牌行動電話，供欲購買毒品者
    撥打聯繫販賣毒品事宜，分別共同或單獨為下列販賣MDMA、
    愷他命之行為：
  (一)戊○○、己○○共同基於意圖營利而販賣第二級毒品MDMA之
    犯意聯絡，於附表一所示之97年4月25日下午10時45分許，
    由乙○○以其持用門號0000000000號行動電話，與己○○議
    定5顆MDMA共計1,500元之價格後，再由戊○○騎乘機車前往
    彰化縣彰化市乙○○租屋處樓下，交付上揭數量之MDMA予乙○○，並收取價金，銀貨兩訖。
  (二)戊○○另基於意圖營利而販賣第三級毒品愷他命之犯意，於
    附表二所示時間、地點，販賣如附表二所示價格之愷他命予
    乙○○，並收取價金，銀貨兩訖。
  (三)己○○另基於意圖營利而販賣第三級毒品愷他命之個別犯意
    ，於附表三所示時間、地點，販賣如附表三所示價格之愷他
    命予乙○○共2次，並均收取價金，銀貨兩訖。
  (四)丁○○基於意圖營利而販賣第三級毒品愷他命之個別犯意，
    於附表四所示時間、地點，分別販賣如附表四所示價格之愷
    他命予張閔鈞、劉佳純共17次，並均收取價金，銀貨兩訖。
三、嗣警方對戊○○等人持用之上開行動電話實施通訊監察，並
    於97年7月10日持臺灣彰化地方法院核發之搜索票，前往戊○○位在彰化縣彰化市○○街34巷10號4樓居所及己○○、
    丁○○位在彰化縣彰化市○○路277號居所執行搜索，分別
    扣得附表五所示之物，乃循線查悉上情。戊○○於偵查及審
    判中均自白附表二所示販賣愷他命之事實；己○○於偵查及
    審判中亦均自白附表三所示販賣愷他命之事實。
四、案經彰化縣警察局移送臺灣彰化地方法院檢察署檢察官偵查
    起訴。
    理  由
一、本案經原審法院判決後，檢察官、被告3人均提起上訴，被
    告3人上訴後，部分於本院前審撤回上訴，部分經本院前審
    判決後，被告3人復均上訴至最高法院，經最高法院判決後
    ，除本案所審理之附表一至附表四部分外，餘均已確定；被
    告己○○於本院就附表一所示販賣第二級毒品部分雖表明撤
    回上訴，有本院準備程序筆錄及撤回上訴書狀各1份在卷（
    見本院卷第79、87頁）可明，惟此部分檢察官原已提起上訴
    ，故被告己○○販賣第二級毒品部分仍在本院本案審理範圍
    內；以上均合先敘明。
二、證據能力部分：
  (一)按有事實足認被告或犯罪嫌疑人有最輕本刑為3年以上有期
    徒刑之罪嫌，並危害國家安全或社會秩序情節重大，而有相
    當理由可信其通訊內容與本案有關，且不能或難以其他方法
    蒐集或調查證據者，得發通訊監察書。前項通訊監察書，偵
    查中由檢察官依司法警察機關聲請或依職權以書面記載第11
    條之事項，並敘明理由、檢附相關文件，聲請該管法院核發
    ，通訊保障及監察法第5條第1項第1款、第2項定有明文。查
    下列經本院所引用有關被告己○○持用門號0000000000號、
    被告丁○○持用門號0000000000號等行動電話之監聽錄音，
    業經臺灣彰化地方法院核准在案，有詳載案由、監察電話、
    對象、時間之臺灣彰化地方法院97年度聲監字第187、252、
    284號通訊監察書、通聯紀錄及通話譯文紀錄附卷可參，乃
    係依法所為之監聽。且審酌電話監聽侵害被告權益之種類及
    輕重、對於被告訴訟上防禦不利益之程度、犯罪所生之危害
    或實害等情形，兼顧人權保障及公共利益之均衡維護，堪認
    此部分電話監聽合於比例原則，自具有證據能力。又按通訊
    監察錄音之譯文，僅屬依據監聽錄音結果予以翻譯之文字，
    固具文書證據之外觀，惟實際上仍應認監聽所得之錄音帶或
    光碟，始屬調查犯罪所得之證物；刑事訴訟法第165條之1第
    2項所稱之證物，如其蒐證程式合法，並經合法調查，自具
    證據能力。因此檢察官如提出通訊監察錄音之譯文為其證據
    方法，實乃以其監聽所得之錄音帶或光碟，為調查犯罪所得
    之證物，法院本應依刑事訴訟法第165條之1所列之方法調查
    ，以判斷該錄音帶或光碟是否與通訊監察錄音之譯文相符。
    而監聽錄音製作之譯文，雖通常為偵查犯罪機關單方面製作
    ，然若被告或訴訟關係人對其真實性並無爭執，經法院於審
    判期日提示譯文供當事人辨認、表示意見並為辯論者，程式
    自屬適法（最高法院95年度臺上字第295號、94年度臺上字
    第4665號判決意旨參照）。查本案卷內之上開電話監聽，取
    證程序未見違法情事，已如前述；而警方依監聽錄音所製作
    之監聽譯文，經本院提示予公訴人、被告等人及其等辯護人
    後，迄言詞辯論終結前均無異議，則依上開說明，本案卷內
    通訊監察譯文自具證據能力。
  (二)按被告以外之人於偵查中向檢察官所為陳述，除顯有不可信
    之情況者外，得為證據，刑事訴訟法第159條之1第2項定有
    明文。偵查中對被告以外之人所為之偵查筆錄，或被告以外
    之人向檢察官所提之書面陳述，性質上均屬傳聞證據。惟現
    階段刑事訴訟法規定檢察官代表國家偵查犯罪、實施公訴，
    依法其有訊問被告、證人及鑑定人之權，證人、鑑定人且須
    具結，而實務運作時，檢察官偵查中向被告以外之人所取得
    之陳述，原則上均能遵守法律規定，不致違法取供，其可信
    度極高。職是，被告以外之人前於偵查中已具結而為證述，
    除反對該項供述得具有證據能力之一方，已釋明「顯有不可
    信之情況」之理由外，不宜即遽指該證人於偵查中之陳述不
    具證據能力。本件證人乙○○、己○○、張閔鈞、劉佳純於
    偵訊時，以證人身分具結所為證述內容，被告等及其等辯護
    人均未曾提及檢察官在偵查時有不法取供之情形，且未釋明
    上開供述有何顯不可信之情況，依前述說明，其等於偵查中
    之證言自具有證據能力。雖被告戊○○之辯護人於原審一度
    表示己○○偵訊證述無證據能力（見原審卷五第124頁背）
    ，被告己○○之辯護人於原審一度表示乙○○偵訊時未經交
    互詰問，無證據能力（見原審卷二第33頁），被告丁○○之
    辯護人於本院爭執張閔鈞、劉佳純偵訊證述內容之證據能力
    （見本院卷第85頁背）。惟按詰問權係指訴訟上當事人有在
    審判庭輪流盤問證人，以求發現真實，辨明供述證據真偽之
    權利；此與證據能力係指符合法律所規定之證據適格，而得
    成為證明犯罪事實存在與否之證據資格，性質上並非相同。
    偵查中檢察官為蒐集被告犯罪證據，訊問證人旨在確認被告
    嫌疑之有無及內容，與審判期日透過當事人之攻防，調查證
    人以認定事實之性質及目的，尚屬有別。偵查中訊問證人，
    法無明文必須傳喚被告使其在場，故刑事訴訟法第248條第1
    項前段雖規定：「如被告在場者，被告得親自詰問。」事實
    上亦難期被告有於偵查中行使詰問權之機會。此項未經被告
    詰問之被告以外之人於偵查中向檢察官所為之陳述，依刑事
    訴訟法第159條之1第2項之規定，原則上屬於法律規定為有
    證據能力之傳聞證據，於例外顯有不可信之情況，始否定其
    得為證據。是得為證據之被告以外之人於偵查中所為之陳述
    ，因其陳述未經被告詰問，應認屬於未經合法調查之證據，
    非為無證據能力，而禁止證據之使用。此項詰問權之欠缺，
    非不得於審判中由被告行使以補正，而完足為經合法調查之
    證據（最高法院97年度臺上字第356、96年度臺上字第3923
    號判決意旨參照）。又「共同被告於偵查中受訊問時，該共
    同被告就關於其他共同被告部分之陳述，不論其係以共同被
    告身分，抑或經轉換為證人經具結所為之陳述，於符合刑事
    訴訟法第159條之1第2項傳聞例外之規定，均有其證據能力
    ，於法院踐行詰問程序後，綜合該被告以外之人全部供述證
    據，斟酌卷內其他調查之證據資料，本於經驗法則及論理法
    則，作合理之比較而為取捨、判斷，此屬實質證據價值之自
    由判斷問題，要無所謂其證據價值自比審判外之陳述為高之
    可言」（最高法院95年度臺上字第6675號、96年度臺上字第
    5673號判決要旨參照）。證人乙○○於原審、本院，證人張
    閔鈞、劉佳純業已於原審審理時以證人身分到庭具結作證，
    業已保障被告等人之詰問權，並經原審於98年2月18日、本
    院前審於98年5月13日、本院於99年3月3日審理時，將該供
    述證據提示並告以要旨，使檢察官、被告等人、辯護人等人
    有辯論之機會，而踐行合法調查證據程序，是被告等人於原
    審或本院之辯護人以上述證人於偵查中之證詞，於偵查中未
    經交互詰問，應無證據能力，亦無足採。故證人乙○○於偵
    訊具結後所為證述內容對被告戊○○、己○○，證人己○○
    於偵訊具結後所為證述內容對被告戊○○，暨證人張閔鈞、
    劉佳純於偵訊具結後所為證述內容對被告丁○○而言，均有
    證據能力。
  (三)末按當事人、代理人或辯護人於法院調查證據時，知有第15
    9條第1項不得為證據之情形，而未於言詞辯論終結前聲明異
    議者，視為有前項之同意，刑事訴訟法第159條之5第2項定
    有明文，乃係基於證據資料愈豐富，愈有助於真實發現之理
    念，酌採當事人進行主義之證據處分權原則，並強化言詞辯
    論主義，透過當事人等到庭所為之法庭活動，在使訴訟程序
    順暢進行之要求下，承認傳聞證據於一定條件內，得具證據
    適格。此種「擬制同意」，因與同條第一項之明示同意有別
    ，實務上常見當事人等係以「無異議」或「沒有意見」表示
    之，斯時倘該證據資料之性質，已經辯護人閱卷而知悉，或
    自起訴書、原審判決書之記載而了解，或偵、審中經檢察官
    、審判長、受命法官、受託法官告知，或被告逕為認罪答辯
    或有類似之作為、情況，即可認該相關人員於調查證據之時
    ，知情而合於擬制同意之要件（最高法院96年度臺上字第41
    74號判決意旨參見）。經查，檢察官、被告等人及辯護人等
    人均未對本院下述所引用之其餘證據表示意見（除上開(一)外
    ），且迄至言詞辯論終結前亦未聲明異議，本院審酌上開證
    據資料製作時之情況，尚無違法不當及證明力明顯過低之瑕
    疵，亦認為以之作為證據應屬適當，揆諸前開規定，認下述
    所引用證據之證據能力均無疑義。
  (四)被告戊○○、己○○之辯護人於法院審理期間均爭執乙○○
    警詢筆錄之證據能力（見原審卷二第29、33頁、卷五第124
    頁背、上訴審卷第152頁背），被告丁○○之辯護人於原審
    亦爭執證人張閔鈞警詢筆錄之證據能力（見原審卷二第33頁
    ），惟本院下列所引證據資料，均未引用上開警詢筆錄以為
    本案認定被告等人犯罪之證據資料，茲不贅述上開筆錄證據
    能力之有無。
  (五)本件於97年7月10日經警持臺灣彰化地方法院所核發之搜索
    票，在被告戊○○位在彰化縣彰化市○○街34巷10號4樓居
    所及被告己○○、丁○○位在彰化縣彰化市○○路277號居
    所執行搜索，扣得附表五所示之物，非屬供述證據而無傳聞
    法則之適用，且該等扣案之物品，係依法定程序合法所扣得
    ，其中如附表五編號１、４所示物品與本案具有關聯性，當
    有證據能力。
三、認定犯罪事實所憑之證據及理由
  (一)被告戊○○、己○○附表一所示共同販賣第二級毒品MDMA（
    即搖頭丸）部分：
  1.訊據上訴人即被告（下簡稱被告）己○○除否認營利之主觀
    意圖外，餘就交易附表一所示MDMA予乙○○1次之事實供承
    不諱，惟矢口否認與戊○○共同意圖營利販賣第二級毒品MD
    MA之犯行，辯稱：本案都是伊與乙○○當場交易，並不是戊○○拿MDMA給乙○○的，本案是伊到乙○○租處樓下，由其
    女友丙○○丟下鑰匙後，伊上樓，並由丙○○轉交付15張百
    元面額紙鈔給伊，伊再交付毒品給乙○○，且伊販賣予乙○○MDMA時，都是原價轉讓，沒有獲利云云；訊據被告戊○○
    矢口否認此部分與己○○共同販賣MDMA之犯行，辯稱：伊與
    乙○○沒有任何通聯紀錄，伊並未販賣MDMA給乙○○，也非
    伊拿毒品交予乙○○云云。
  2.經查：
  (1)乙○○如何於97年4月25日下午10時45分許以門號000000000
    0號行動電話與被告己○○所有門號0000000000號行動電話
    聯繫購買第二級毒品MDMA之數量、價格，再由被告戊○○前
    往乙○○位在彰化縣彰化市某租屋處樓下交付毒品及收受價
    金等事實，業據證人乙○○於97年7月22日偵訊時具結證稱
    ：「我打電話給己○○說要『上面』，『上面』是搖頭丸的
    意思，買5粒1,500元，「3」的意思是「300元」，所以買5
    粒是1,500元，這次是己○○接的電話，搖頭丸是戊○○騎
    VINO機車至我租屋處下面來跟我交易，我有問戊○○為何是
    他來送貨，戊○○說己○○沒空等語明確（見97少連偵69卷
    三第70頁）；於原審審理時具結證稱：伊使用MDMA之來源，
    是己○○幫伊拿的，好像是戊○○拿給伊的，因為伊只跟他
    們拿過1次，愷他命比較多；該次交易數量、金額都是己○○與伊洽談（證人當庭明確指認戊○○、己○○），是到伊
    當時的租屋處即彰化市○○路附近麥當勞對面巷子內進行交
    易，是一手交錢一手交貨；電話譯文中「220」是指1顆的成
    本，「3」代表伊要跟他購買1顆價格3百元，「樓上」是指
    搖頭丸MDMA等語（見原審卷四第250頁正背、251頁背、253
    頁）綦詳。
  (2)證人己○○於97年8月14日偵訊時亦具結證稱：「（提示己○○販賣對象一覽表，問有無意見？）我有販賣給這些對象
    K他命，...而搖頭丸的部分是我用電話接洽，之後由我哥（
    即被告戊○○，下同）將搖頭丸交易給對方，我只是電話聯
    繫而已。（提示4月25日10時45分譯文，問是否為這次販賣
    搖頭丸給乙○○的情形？）是的，乙○○跟我購買搖頭丸，
    電話中談好每顆3百元，我電話中說要賣5顆給他，當時我跟
    我哥都是在我哥建和街的租屋處，所以我跟我哥說，之後我
    哥有無將搖頭丸5顆交給乙○○，我就不清楚了。」（見97
    少連偵69卷三第168頁）。
  (3)並有被告己○○與乙○○於97年4月25日22時45分許之通訊
    監察譯文如下可佐（A係己○○持用0000000000號門號，B係
    乙○○持用0000000000號門號）：
    A：怎樣（旁邊有女生在講電話）。
    B：你有沒有辦法過來找我嗎。
    A：好阿。
    B：阿..我跟你說不一樣的喔。
    A：你要去「樓上」喔。
    B：恩阿。
    A：但是去「樓上」，我們沒有辦法處理。
    B：沒辦法喔。
    A：因為那個你不合，處理些不合。
    B：阿..多少。
    A：他們處理過來我這裡已經220。
    B：看你要給我多少，沒有關係，3。
    A：那要多少。
    B：3。
    A：對啦，那要多少領（件）
    B：5，好不好。
    A：好。」（通訊監察譯文見97少連偵69卷三第67頁倒數第3
    欄位）可資佐證。
  (4)被告己○○雖於原審及本院均以證人身分具結證述伊確有販
    賣搖頭丸給乙○○，由伊親自前往乙○○住處交貨，戊○○
    沒有參與云云（見原審卷四第255、256頁、本院卷第140頁
    ），已與其偵訊時具結證述「由其兄戊○○交付毒品搖頭丸
    」，同庭嗣又改稱「但戊○○有無交付我就不清楚了」等情
    詞均有不符。且依己○○於偵訊時所為上開證述之內容，無
    論先證述「請被告戊○○交付毒品搖頭丸」，或改證述「但
    其有無交付並不清楚」等節，根本均未曾提及係其本人親自
    交付毒品。再觀被告己○○及證人乙○○所述，被告己○○
    （與戊○○）販賣搖頭丸給乙○○僅1次，次數不多，記憶
    應當深刻清楚，其等應詢時間距離案發時間僅2、3個月餘，
    復在提示通訊監察譯文給予其等辨識之情況下予以作證回答
    ，自亦無可能混淆不清；且該次交易情形又係由乙○○與己○○以電話聯繫後，由戊○○交付搖頭丸，相對於戊○○、
    己○○皆有單獨販賣愷他命予乙○○（即附表二、附表三所
    示）之情節迥然不同，則己○○於偵訊時自亦無可能為設詞
    誣陷被告戊○○，明知非戊○○前往交貨，卻杜撰係戊○○
    前往交付毒品之虛情。況且，己○○於原審證述是伊到乙○○租處後，撥打電話給乙○○，由乙○○女友丙○○從樓上
    丟大門鑰匙下來，伊上樓後再與乙○○當場交易搖頭丸，暨
    於本院證稱當時因為乙○○腳不方便，所以由丙○○丟鑰匙
    ，伊上樓係將15張百元紙鈔交給丙○○，與乙○○交易毒品
    等情（見原審卷四第255頁背、本院卷第139頁背至140頁）
    ，亦與乙○○於偵訊及原審均證述是在租屋處樓下一手交錢
    一手交貨之交易實情不符。至證人即乙○○前女友丙○○於
    本院98年5月13日前審雖具結證稱：伊看過1次應該是己○○
    ，但是己○○與戊○○伊搞不清楚，也有1次從住處4樓丟鑰
    匙給己○○，後來己○○有上樓，但不知他們做何事云云（
    見上訴審卷第160頁正背），於本院則具結證稱：通常伊上
    班時間多半在晚上7點到隔天2、3點，有時會提早上班，但
    都是凌晨2、3點才下班，只要伊在家，就由伊到樓下幫客人
    開門或從樓上丟鑰匙讓客人自行上樓，乙○○的腳曾因車禍
    關係斷掉，發生時間不記得，（是否97年？）大概是，伊印
    象中丟鑰匙由己○○上樓，但不知道是因為何事上樓，也沒
    有看到他們當場交易毒品的情形，在現場乙○○也沒有叫伊
    拿錢給己○○，對於戊○○所述（應係戊○○辯護人林期
    律師調查證據聲請狀二、(二)所載，見本院卷第107頁）關於
    乙○○要跟己○○購買搖頭丸該次，是乙○○先把錢交給伊
    ，伊再交給己○○等情，伊並不記得（見本院卷第137至139
    頁）等情。稽之丙○○於原審證述伊與乙○○是距應訊時之
    4、5年前到7個月前左右，與乙○○是男女朋友關係，丟鑰
    匙的時間大概距今有1年半左右（見上訴審卷第159頁背、16
    0頁背），足見依其所述之時間推算，丙○○所證稱發生丟
    鑰匙事件在96年11月、12月間之事，與本案乙○○向被告己○○購買搖頭丸之時間為97年4月25日明顯不符。且證人乙○○、丙○○於本院雖均證稱乙○○確實因腳斷前往醫院就
    醫，行動不便，與被告己○○所供乙○○腳部受傷之事實相
    符。然證人乙○○、丙○○均不記得發生車禍之正確時間，
    經本院向行政院衛生署中央健康保險局函查乙○○於97年間
    之就醫資料，僅於97年1月23日曾前往彰化基督教醫院就診1
    次之紀錄，有該局99年1月25日健保醫字第0990021654號函
    文及所附保險對象門診就醫記錄明細表各1份在卷（見本院
    卷第124、125頁）可參，與證人乙○○於本院證稱：伊因車
    禍，只有前往彰化基督教醫院就醫1次，並無再前往其他醫
    療院所看診之紀錄（見本院卷第135頁背、139頁）相符。且
    證人乙○○證述：伊腳車禍受傷後有上石膏，隔1星期後就
    自己拿掉，另外拿1個塑膠固定套予以固定，隨時可以裝卸
    ，該塑膠固定套於使用1年多後才完全不再使用，雖發生車
    禍，但伊從頭到尾都沒有使用柺杖輔助，也不用有人特別攙
    扶，進出也都方便，行動自如，可以用跳的，本案向己○○
    購買搖頭丸的時間是否為伊腳部受傷的期間，伊已經忘記了
    （見本院卷第133至136頁），證人丙○○亦證述乙○○就醫
    後，大概經過1個多月，不用別人攙扶就可以自行行走（見
    本院卷第137頁背），可徵乙○○發生車禍前往醫院就醫時
    間為97年1月23日，即便如丙○○所述於1個月後乙○○方能
    自行行走，乙○○於本案97年4月25日進行搖頭丸之毒品交
    易時，其行動能力顯然並未受何影響，故被告戊○○之辯護
    人質疑案發當時乙○○腳部受傷，不可能下樓於其租處樓下
    進行交易乙情，據此爭執證人乙○○於偵訊及原審所述係戊○○至伊租屋處樓下交付搖頭丸一節，即無足取。綜上，證
    人乙○○、丙○○前揭證述內容均不足為被告戊○○於本案
    案發時未交付毒品搖頭丸予乙○○之有利認定。被告己○○
    於原審及本院均改證述係其本人交付搖頭丸給乙○○云云，
    核屬迴護其兄長即被告戊○○罪責之詞，委無可採。
  (5)至證人乙○○於原審辯護人詰問時，亦一度證述：「（當天
    到底是何人交付搖頭丸（MDMA）給你？）時間那麼久，我不
    記得了。」「（你在檢察官偵查中說是戊○○騎機車拿到你
    的租屋處給你，你當時是否有確定？）我沒有確定。」「（
    你在檢察官偵查中作證的時候，就何人拿毒品給你，是你的
    猜測之詞？）是。」云云（見原審卷四第252頁），於本院
    亦證稱：究竟何人交付毒品，太久了也沒有印象（見本院卷
    第133頁背），惟經檢察官於原審詰問時，證人乙○○仍證
    述：「（搖頭丸（MDMA）是由誰帶過來給你？）應該是戊○○。」「（你在警詢中是否針對4月25日購買搖頭丸（MDMA
    ）一事向警方陳述是戊○○到你的租屋處，與你一手交錢一
    手交貨？）是。」「（你後來在偵查中是否又重複一次警詢
    之供述？）是。」「（提示97年7月22日偵訊時的證述、自
    白書是否實在？）實在。」等語（見原審卷四第251、253頁
    ）。而施用毒品者於警偵訊時供出毒品來源後，為免得罪被
    告而不利於己，亦常於事後翻異前供，以圖掩飾其在警偵訊
    時指證被告之事實而協助被告卸責，或改稱忘記了、不記得
    了、沒有印象等詞，基於被告與證人本身趨吉避凶的人性自
    然心理反應，此種情形在法院審判實務上所見甚為普遍。故
    證人乙○○於原審一度及本院翻異前詞，改稱不確定何人交
    付，忘記了，偵查中所言由被告戊○○交付，係猜測之詞云
    云，顯係附和被告戊○○、己○○之辯詞，以迴護被告戊○○，當無可採。
  (6)按共同正犯之成立，祇須具有犯意之聯絡，行為之分擔，既
    不問犯罪動機起於何人，亦不必每一階段犯行，均經參與（
    最高法院34年上字第862號判例參照）。又共同實施犯罪行
    為之人，在合同意思範圍以內，各自分擔犯罪行為之一部，
    相互利用他人之行為，以達其犯罪之目的者，即應對於全部
    所發生之結果，共同負責（最高法院28年上字第3110號、50
    年臺上字第1060號判例參照）。本件先由被告己○○與乙○○於電話中談妥交易搖頭丸之數量、價額，再由被告戊○○
    將搖頭丸交付乙○○並收取價金，則被告戊○○、己○○間
    顯有販賣搖頭丸之犯意聯絡，且既均已參與販賣搖頭丸犯罪
    之構成要件行為，縱未參與每一階段犯行，亦無礙於共同正
    犯之成立。
  (7)查近年來毒品之濫用，危害國民健康與社會治安日益嚴重，
    治安機關對於販賣或施用毒品之犯罪行為，無不嚴加查緝，
    各傳播媒體對於政府大力掃毒之決心亦再三報導，已使毒品
    不易取得且物稀價昂，苟被告於買賣過程中無利可圖，縱屬
    至愚，亦無甘冒被取締移送法辦判處重刑之危險而平白從事
    毒品買賣之理，是其販入之價格必較其出售之價格為低，而
    有從中賺取買賣價差或量差牟利之意圖及事實，應屬合理之
    認定。又販賣毒品係違法行為，非可公然為之，而毒品亦無
    公定價格，係可任意分裝增減分量，且每次買賣之價格、數
    量，亦隨時依雙方關係之深淺、資力、需求量、對行情之認
    知、來源是否充裕、查緝是否嚴緊、購買者被查獲時供述購
    買對象之可能風險之評估等因素，而異其標準，機動調整，
    非可一概而論。從而販賣之利得，實難察得其實情，然販賣
    者從價差或量差中牟利，方式雖異，惟其販賣行為在意圖營
    利則屬同一。況販賣毒品之所謂販賣行為，係行為人基於營
    利之目的，而販入或賣出毒品而言。販賣毒品者，其主觀上
    須有營利之意圖，且客觀上有販賣（即販入或賣出）之行為
    ，即足構成，至於實際上是否已經獲利，則非所問（最高法
    院93年度臺上字第1651號判決要旨參照）。查被告己○○持
    用門號0000000000號行動電話於97年4月25日下午10時45分
    與乙○○持用門號0000000000號行動電話間通訊監察譯文所
    示對話內容：「A（指己○○）:你要去『樓上』？‧‧‧他
    們處理過來我這裡已經220。B（指乙○○）:那看你要給我
    多少？A:3」，已如前述。且證人乙○○於原審證述：「220
    指一顆的成本，3代表我要跟他購買1顆的價格300元」等語
    （見原審卷四第253頁），足見被告戊○○、己○○共同販
    賣搖頭丸給乙○○，確均有營利之意圖甚明。被告己○○於
    原審、本院前審及本院均辯稱其向別人拿就是這個價錢（指
    每顆300元），沒有賺錢，否認有營利意圖云云，當無可採
    。
  3.綜上所述，被告戊○○、己○○共同販賣MDMA之犯罪事證已
    臻明確，被告戊○○否認販賣之犯行，暨被告己○○辯稱僅
    有其1人販賣，被告戊○○並未參與，其亦無營利意圖云云
    ，均屬卸責之詞，無可採信，其等此部分共同意圖營利販賣
    第二級毒品MDMA之犯行，均堪認定，應均依法論罪科刑。
  (二)被告戊○○附表二所示販賣第三級毒品愷他命部分：
  1.訊據被告戊○○就附表二所示販賣愷他命之犯行，業據其自
    白不諱，核與證人乙○○於偵訊時具結證述其與被告戊○○
    交易愷他命之情節相符，復有被告戊○○用以聯絡販賣愷他
    命事宜之如附表五編號１所示行動電話（含SIM卡）扣案足
    資佐證。
  2.雖被告戊○○於本院行準備程序時一度供稱：伊是以原價販
    賣給乙○○，一手交錢一手交貨，沒有賺錢，因為乙○○要
    伊不要賺他的錢，伊才以原價賣給他云云（見本院卷第82頁
    ）。然證人乙○○於本院審理時具結證稱：伊曾經向被告戊○○與己○○各購買價值1千元的愷他命，向戊○○購買的
    愷他命並沒有覺得品質較好或較便宜，與向己○○購買的差
    不多，沒有說向何人購買的品質較佳，（戊○○賣你愷他命
    時，你有無要求他賣你便宜一點，不要賺你那麼多？）沒有
    ，印象中在向戊○○購買愷他命時，關於價格方面就是一般
    正常交易的價格（見本院卷第134頁背至135頁），並無如被
    告戊○○所辯因經過乙○○討價還價後，才便宜賣給他之語
    。而按販賣毒品行為係屬重罪，已如前述三、(一)2.(7)，被告
    戊○○當無甘冒犯販毒重罪之風險，而無任何營利可言，此
    由被告戊○○於本院審理時，終亦坦稱其確實自此次交易行
    為中獲利200元可明（見本院卷第197頁背），由此可知，被
    告戊○○於本院準備程序一度辯稱其係以原價出售乙○○，
    並未獲利云云，實無可採。
  3.被告戊○○此部分意圖營利販賣毒品愷他命之犯行，業臻明
    確，應堪認定，應依法論罪科刑。
  (三)被告己○○附表三所示販賣第三級毒品愷他命部分：
  1.訊據被告己○○就附表三所示販賣愷他命之事實，業據其自
    白不諱，核與證人乙○○於偵訊時具結證述其與被告己○○
    交易愷他命之情節及闡述下述通訊監察譯文之對話內容相符
    。
  2.並有被告己○○與乙○○於97年4月25日、26日之通訊監察
    譯文如下可佐（A係己○○持用0000000000號門號，B係乙○○持用0000000000號門號）：
  (1)與附表三編號１相關之通話譯文
    〈97年4月25日17時14分〉
    B：你在哪裡。
    A：在外面。
    B：有沒有辦法過來。
    A：要晚一點。
    B：要晚一點喔。
    A：有很趕嘛。
    B：我都跟你說過了，我就都這個時間阿，那我去找那個啦
       ，因為跟我在一起的都那個阿。
    A：好我等一下過去找你。
    B：好。（通訊監察譯文見97少連偵69卷三第67頁第3欄位）
    〈97年4月25日17時16分〉
    B：你等一下靠近我們這裡就好，因為我不要在家裡，我過
      去找你，聽懂我的意思嗎。
    A：好阿。
    B：因為我這裡不方便。
    A：我要過去秀傳啦。
    B：好我過去附近找你。
    A：你到了在打電話給我。
    B：好。」（通訊監察譯文見97少連偵69卷三第67頁第4欄位
    ）
  (2)與附表三編號１相關之通話譯文
    〈97年4月26日15時16分〉
    A：喂你好。
    B：喂你還在睡覺喔。
    A：嘿，怎麼樣。
    B：你來找我。
    A：現在。
    B：我跟你講，多昨天多1倍。
    A：喔好。
    B：來來我店裡。
    A：喔好好。
    B：要快一點。
    A：好。
    B：好。（通訊監察譯文見97少連偵69卷三第66頁第2欄位）
  3.堪認被告己○○此部分販賣愷他命之自白核與事實相符，且
    其供稱上開2次買賣毒品愷他命均銀貨兩訖，於原審供稱：
    「（進貨成本？）5克2千元，（賣出價格？）1支（即1克）
    賣5百元，等於我賣1支賺1百元。」（見原審卷一第58頁背
    ）；於本院審理時供稱：第1次（即附表三編號１）賺100
    元，第2次（即附表三編號１）賺200元（見本院卷第198
    頁），與販賣毒品者如無營利意圖，當無甘冒此重罪風險之
    經驗法則相符（見前述三、(一)2.(7)），故被告己○○此部分
    意圖營利販賣愷他命之犯行，亦堪認定，應依法論罪科刑。
  (四)被告丁○○附表四所示販賣第三級毒品愷他命部分：
  1.被告丁○○對於附表四所示各時間、地點，分別交付如附表
    四所示愷他命給張閔鈞、劉佳純，向其等分別收取如附表四
    所示價金等事實均坦承不諱，惟矢口否認有何意圖營利販賣
    愷他命之犯行，辯稱：伊都沒有賺錢云云。其辯護人辯護意
    旨則以：張閔鈞於97年5月9日凌晨4時至8時許擔任臺灣臺中
    看守所第四哨之值班勤務，且張閔鈞於是日上午9時始因排
    休而離開臺灣臺中看守所，可證張閔鈞於97年5月9日凌晨5
    時2分許仍然在臺灣臺中看守所內值班，斷無可能於被告丁○○住處向被告丁○○「購買」愷他命；且依張閔鈞親身經
    驗所為證述：丁○○部分有時候請伊施用，有時候她拿多少
    錢就賣伊多少錢等語，並非其主觀臆測之詞，當可採信，雖
    張閔鈞證述其向戊○○與丁○○取得愷他命之價格相同，亦
    有可能因為丁○○取得愷他命之價格（成本）較戊○○為高
    ，因而並未賺取張閔鈞任何金錢，原審法院徒以張閔鈞證述
    向該2人購買之愷他命價格相等，逕認被告丁○○確有利得
    ，顯屬率斷再依劉佳純所述其直接向曾吉慶購買愷他命與跟
    丁○○拿的金額是一樣的，足見被告丁○○確實幫劉佳純向
    曾吉慶調貨，且劉佳純自己既有施用愷他命之習慣，亦曾多
    次向曾吉慶購買愷他命，對於愷他命之市價及曾吉慶之售價
    當知之甚稔，其證稱丁○○並未賺伊錢，應當採信；本案並
    未扣得常見於販毒之人用以販毒所用之電子磅秤或分裝袋，
    與一般販毒之情形迥異，在別無其他補強證據之下，自難僅
    以張閔鈞、劉佳純證述，遽為被告丁○○販賣毒品愷他命之
    不利認定等語，資為辯護。
  2.經查：
  (1)張閔鈞如何於附表四編號１所示各該時間、地點，分別向被
    告丁○○購買附表四編號１所示金額之第三級毒品愷他命等
    事實，業據證人張閔鈞於偵訊時具結證明屬實（見97少連偵
    69卷二第326頁）。被告丁○○於本院前審亦坦稱伊確實於
    附表四編號１所示時地拿毒品愷他命給張閔鈞（見上訴審卷
    第153頁）。其中最後1次交易97年5月9日，並有被告丁○○
    與張閔鈞於當日5時2分關於毒品交易之通訊監察譯文如下可
    佐（A係丁○○持用0000000000號門號，B係張閔鈞持用0000
    000000號門號）：
    B：你現在在你家嗎？
    A：廢話。
    B：是可以還是不可以。
    A：可以ㄚ。
    B：說真的多我沒有辦法，就一些一些。
    A：好啦。
    B：我去你要招待我一下。
    A：就沒有，我現在都還向人追，我還準備打電話給你要問
       你要怎樣找阿松勒。
    B：阿松那裡沒有了，我不是跟你說拿70罐回來。
    A：我找瑤締，是一個女人接的我不知道是誰。
    B：勇哥你知道嗎？
    A：我不認識，你要問他認不認識我。
    B：那是之前我們這邊猴仔兒，現在去跟別人，不過價錢都
       很硬，7勒，【我等一下去你家】，看可不可以拿一些，
       弄較。
    A：嗯好ㄚ。（通訊監察譯文見97少連偵69卷二第323頁第2
       欄位）
  (2)劉佳純如何於附表四編號２所示時間、地點，分別向被告丁○○購買附表四編號２所示金額之第三級毒品愷他命等事實
    ，業據證人劉佳純於偵訊及原審具結證述共向丁○○購買如
    附表四編號２所示愷他命屬實（見97少連偵69卷三第15頁、
    原審卷五第117頁正背）。被告丁○○於原審、本院前審亦
    均坦稱伊確實於附表四編號２所示時地有拿毒品愷他命給劉
    佳純（見原審卷一第60頁背、上訴審卷第153頁）。其中第1
    次交易97年5月1日，並有被告丁○○與劉佳純當日19時10分
    許關於毒品交易之通訊監察譯文如下可佐（A係丁○○持用
    0000000000號門號，B係劉佳純持用0000000000號門號）：
    A：你是佳佳還是勤勤。
    B：我是你阿那達。
    A：你在哪裡。
    B：OK啦。
    A：恩阿我要去了，你在哪裡。
    B：不然我們在交流道相等。
    A：好，漂亮，馬上到喔。
    B：南下的。
    A：不然我們來西門加油站。
    B：好。
    A：你多久會到。
    B：差不多10分鐘之內。
    A：好（通訊監察譯文見97少連偵69卷三第4頁倒數第1欄
       位、第5頁第1欄位）
  (3)證人張閔鈞於原審雖改證稱：被告丁○○有時候請伊施用，
    有時候她拿多少錢就以多少錢（原價）賣伊（見原審卷四第
    257頁）；證人劉佳純於原審亦證述：伊雖然與被告丁○○
    一手交錢一手交貨，但伊與丁○○是好朋友，她應該不會賺
    伊的錢（見原審卷五第117頁背）。惟：
  稽之被告丁○○與證人張閔鈞於97年5月9日4時55分之電話
    通聯譯文（A指丁○○，B指張閔鈞）：
    A：我本來有一陣子想把他炒起來，炒不起來，說正經的現
       在太普遍了，很多人都出來用，你知道嗎？
    B：嗯啊！
    A：太普遍，價錢一定，你看現在80年次的小孩都出來了。
    B：我感覺全部都要坐下來講，像之前大家分這種，你知道
       嗎，這樣才會賺。
    A：那時我們茂先（應係「貿先」）他阿兄，都有叫出來講
       ，有說剖開6啦，結果3天恢復原狀。
    B：呵。
    A：沒有辦法。
    B：因為後面這種價錢，那是自己認識才能拿到這種價錢。
    A：對啊。
    B：現在後來跟外面都弄到7。
    A：認識的才5。
    B：對啊。
    A：那賺多少你知道嗎。
    B：差不多1百多元。
    A：1百元，那如果比較小隻那種，根本連賺都沒賺。
    B：嗯阿亂弄，你現在在幹嘛。
    A：沒有啊，你如果有辦法儘量幫忙我哥，他最近很甘苦，
      不然你在作兵又打電話給你。
    B：好啦。（通訊監察譯文見96少連偵69卷二第323頁）
    自被告丁○○與張閔鈞之前後對話內容中，不乏提及要將之
    炒起來，意旨要哄抬價錢，且依目前行情認識之人可以5百
    元交易，出售者約可獲利1百元等情，張閔鈞於原審對於上
    開譯文內容為伊與丁○○之對話無誤（見原審卷四第258 頁
    ），被告丁○○並主動提及賣「5」才賺1百元，意指賣5百
    元才賺1百元，足見被告丁○○於販賣愷他命時，販賣5百元
    愷他命約可賺取1百元之利潤，參諸前述三、(一)2.(7)之說明
    ，被告丁○○應有意圖營利販賣愷他命之犯行，要堪認定。
    證人張閔鈞於原審證述以被告丁○○有時請伊施用，有時以
    原價販賣予伊，丁○○應該沒有賺到錢，惟與其偵訊具結證
    述內容不符。況且依證人張閔鈞於檢察官提示前揭97年5月9
    日5時2分通訊監察譯文後，亦證述：當日伊除向丁○○要購
    買愷他命外，因尚積欠戊○○購毒品款約5千多元，故當時
    先還1千元，順便再向丁○○購買5百元1包愷他命，這是最
    後1次與丁○○的毒品交易等語（見96少連偵69卷二第326頁
    ），可見縱使張閔鈞與戊○○、丁○○交情匪淺，仍須返還
    所積欠之毒品款項，則張閔鈞於原審改證稱有時係丁○○請
    其施用，有時丁○○係以原價轉售予伊云云，並非可採，要
    難以為有利於被告丁○○之認定。
  至證人劉佳純雖於原審證述被告丁○○應不會賺伊錢云云，
    然劉佳純於如附表四編號２所示時地向被告丁○○購買愷他
    命時，均係以一手交錢一手交貨方式為之，可見實際與劉佳
    純接洽買賣毒品事宜者，均僅被告丁○○1人，劉佳純並非
    委由丁○○向他人購買或與丁○○一起合資購買，已經證人
    劉佳純於原審證述明確，雖證人劉佳純於原審證述其知悉丁○○愷他命毒品來源為曾吉慶，亦與被告丁○○實際為販售
    毒品愷他命予伊之人無涉。況且，就被告丁○○於偵訊時所
    述「劉佳純叫我幫她調K他命，我有向曾吉慶..調過K他命，
    她來我的住處時，要買K他命，我叫曾吉慶過來我家樓下，
    我向她收錢之後，我再到我家樓下跟曾吉慶拿K他命，並且
    將錢交給曾吉慶，之後我再到我家樓上將K他命交給劉佳純
    ，..」（見97少連偵69卷三第178頁），與證人劉佳純於偵
    訊時具結證述：「從97年5月開始跟丁○○購買K他命，約買
    10幾次，..從97年5月底開始向曾吉慶購買K他命，我是透過
    丁○○才認識曾吉慶，我跟他（曾吉慶）買過3次K他命，時
    間都是在5月，交易地點在他（曾吉慶）租屋處的樓下，2次
    買1千元，1次買5百元，也是一手交錢一手交貨。」（見97
    少連偵69卷三第15、16頁）不符，亦與證人曾吉慶於原審具
    結證述：有幾次是劉佳純打電話給伊要向伊買愷他命，丁○○剛好來找伊，於是伊就叫丁○○幫伊拿給他，約有2、3次
    ，時間不記得，到目前為止，還未向劉佳純收錢，印象中不
    曾劉佳純與丁○○聯絡後，再由丁○○來跟我買愷他命（見
    原審卷五第112至113頁）不符。查販賣毒品者被證人供出來
    源而遭法辦後，為避免遭受重刑追訴，除有部分被告完全否
    認其事者外，大多避重就輕，諉稱其係與證人合資購買毒品
    ，或其係代證人向他人購買毒品云云，以圖混淆卸責，而在
    警偵訊時供出被告販毒之證人，為免得罪被告而不利於己，
    亦常於事後翻異前供改稱其係與被告合資購買毒品或其係請
    被告代其向他人購買毒品或被告並未賺其錢，以圖掩飾其指
    證被告之事實而協助被告卸責，此種情形在法院審判實務上
    所見甚為普遍，其原因除基於被告與證人本身趨吉避凶之人
    性自然心理之外，其主要原因係在於所謂「合資購買」、「
    代為向他人購買」其外觀行為即「交貨取款」之動作，均與
    販賣（或轉賣）毒品行為表現相同，3者間甚難由外觀行為
    加以區分，而前2者與販賣毒品行為唯一不同之處，僅係在
    於行為人主觀上是否有營利之意思，及是否有從轉手毒品中
    獲取利潤之區別而已，而行為人主觀上是否有販賣之意圖與
    其是否有從交貨取款之行為中獲取利潤，則甚難取得證人證
    述以外之直接證據資料加以證明，因此，被告基於保護自己
    之本能往往採取此類辯解以圖混淆真相而脫免刑責，至證人
    為免得罪被告對己不利，亦往往改以相同之說法，俾便協助
    被告卸責。再者施用毒品者，均應有其毒品來源，且施用毒
    品者之間彼此互通有無而零星販賣之情形亦甚為普遍，如上
    手有毒品，自可直接將毒品販賣予需用者，如上手無毒品，
    亦可由該上手向再上手取得毒品後轉賣予需用者，且轉賣可
    獲取相當差價及利潤，而合資購買，對於出面向上手購買毒
    品再轉交者並無利可圖，且毒品愷他命原可依購買者資力之
    不同而增減其購買之份量，並無必須與他人合資購買之必要
    性存在，基於人類圖利自己之本能以觀，一般毒品施用者大
    多習於利用轉手毒品之機會牟取利益（相當於轉賣行為），
    茍非有特殊情事，較少以所謂「合資購買」之方式取得毒品
    ，雖有謂合資購買毒品份量較多，較為便宜云云，然毒品愷
    他命係違禁物，物稀價昂，貨源取得不易，並非一般滯銷商
    品須以打折或多買多送之方式促銷，尚難認有所謂購買較多
    較便宜之情事，因此所謂「合資購買毒品」，在理論上固有
    其存在之或然性，然依實際情況言，多半係基於施用毒品者
    彼此間具有較特殊之關係或交情（例如夫妻、兄弟或感情極
    佳之朋友等）之前提下，始較有存在之情形，而在不具有上
    述特殊關係之情形下，事實上較為罕見。被告丁○○於偵訊
    時所述劉佳純到伊住處委由其向曾吉慶購買，並由伊通知曾
    吉慶到伊住處樓下，伊取得毒品後當場交付價金，再將毒品
    交付劉佳純之情，與證人曾吉慶所述係與丁○○接觸，劉佳
    純還沒有付錢，暨證人劉佳純證述其與丁○○均是一手交錢
    一手交貨，並無丁○○所述尚須向他人購買後再轉售或轉讓
    之情均有不符，有如前述。證人劉佳純業已明確證述其分別
    向被告丁○○、曾吉慶分別購買過毒品愷他命，並非委由被
    告丁○○向曾吉慶購買，縱使被告丁○○出售劉佳純之愷他
    命來自曾吉慶，亦僅其毒品上手為曾吉慶，無礙於其再出售
    愷他命予劉佳純之事實認定，且果被告丁○○未自轉手中獲
    利，何以要甘冒幫助（曾吉慶）販賣毒品愷他命之犯罪嫌疑
    ，而為居間聯繫，並交付毒品及價金之販賣毒品罪之構成要
    件行為，實難想像。
  益見證人張閔鈞、劉佳純於原審均證稱被告丁○○應未賺其
    等錢云云，核與參諸前述三、(一)2.(7)之經驗法則不符，要無
    足採。被告丁○○辯稱其並無營利意圖云云，亦無可取。此
    外，復有扣案附表五編號４之SIM卡可資佐證。又非法販賣
    愷他命等毒品之交易型態，有所謂「大盤」、「中盤」或「
    小盤」之分。其中「大盤」或「中盤」者，倘時機掌握得宜
    ，或可查獲電子秤、帳冊、分裝袋等販賣工具，且因購買者
    眾，一旦事發，必有多數知情或買受人等可為證人。然在「
    小盤」與偶發之零星交易，因係一手交錢，一手交貨，交易
    方法簡單，對象不多，無須使用任何販賣工具，亦無記載帳
    冊之必要。此種交易方式，因交易時間短暫，未必有第3者
    知悉其情事，且茍非警方事先獲知情報，甚難於交易現場當
    場查獲。被告丁○○之辯護人認本案並未查獲相關販賣工具
    ，不能證明被告丁○○販毒云云，為無可採。又法院固不應
    僅憑購買者片面之指證，據以認定被告之非法販賣毒品之犯
    行，然購買者之指證在證據法則上既屬人證之一種，與被告
    之自白不得作為認定事實唯一證據之情形不同，如購買者之
    指證並無矛盾或瑕疵，亦未違背經驗法則與論理法則時，自
    不應僅因無法查得其他直接佐證，即對購買毒品者所為對販
    毒者不利之指證，全然捨棄不採（最高法院93年度臺上字第
    5742號判決意旨參照）。本案指證被告丁○○販毒者有張閔
    鈞、劉佳純2人，且檢警根據被告丁○○與其等之通聯紀錄
    、譯文詢問上開證人後，證人等人始分別供出與被告丁○○
    聯絡販賣毒品之情事，足見檢警並非憑空杜撰張閔鈞、劉佳
    純向被告丁○○購買毒品之虛情，而係在掌握張閔鈞、劉佳
    純與被告丁○○確實有密切之通聯紀錄後，始予傳訊，並經
    證人於檢察官偵訊時具結證述其等與被告丁○○交易毒品之
    時間、地點、方法、價錢等過程，內容詳細而完整，且均無
    違背經驗或論理法則，自不因未查得相關販賣毒品工具或毒
    品，即遽認定證人指述不足採，被告丁○○辯護人認僅憑證
    人之指述即入被告丁○○於罪云云，亦無可取。本件事證業
    臻明確，被告丁○○有意圖營利販賣愷他命予張閔鈞、劉佳
    純等犯行，均堪認定。
  另張閔鈞係於97年5月9日4時55分、5時2分分別以其0000000
    000號與被告丁○○之0000000000號電話互有通聯紀錄（如
    前述2.(1)、(3)），於97年5月9日凌晨5時2分對話內容後，
    張閔鈞對被告丁○○表示「我等一下去你家，看可不可以拿
    一些」之語，被告丁○○並說「好」，已談妥於當日嗣後在
    被告丁○○住處見面交易之情。彼時張閔鈞係於臺灣臺中看
    守所服替代役，案發當日（97年5月9日）凌晨4時至上午8時
    許逢值勤期間，上午9時即休假外出，有臺灣臺中看守所戒
    護科警備隊勤務配置分配表、同所替代役男人員進出檢查登
    記簿及本院公務電話查詢紀錄表各1份在卷（見本院卷第180
    至185頁）可參。張閔鈞係於97年5月9日凌晨5時2分與被告
    丁○○聯絡見面交易地點後，於當日上午9時休假外出，足
    見張閔鈞與被告丁○○該次交易時間應為97年5月9日上午9
    時許以後之當日某時，應堪認定。雖被告丁○○之辯護人質
    疑97年5月9日凌晨5時2分張閔鈞與丁○○通話之時，張閔鈞
    人在值勤中，應無可能於原審判決書附表5編號1所載97 年5
    月9日凌晨5時2分許，在彰化縣彰化市○○路277號向被告丁○○購買愷他命（見本院卷第175頁）。惟「服役之替代役
    男，平時值勤住處是在該所內同一建築物內之宿舍。」有本
    院前揭公務電話查詢紀錄表在卷可查，張閔鈞既得於97年5
    月9日凌晨4時55分、5時2分，得自由接聽或撥打丁○○之行
    動電話與其聯絡，彼時其值勤地點復在宿舍，其於當日上午
    8時值勤完畢後，上午9時即排休外出，顯見張閔鈞於上開值
    勤時段仍為本案買賣毒品之聯絡行為，其為本次毒品交易之
    確切時間即為其當日9時許外出後之當日某時，地點在被告
    丁○○辭修路住處，均堪認定。此由證人張閔鈞於偵訊時經
    檢察官提示前揭97年5月9日凌晨5時2分通訊監察譯文後，亦
    僅證述其該次先償還1千元後，順便再向被告丁○○購買價
    值5百元之愷他命（見96少連偵69卷二第326頁），隻字未提
    其案發當日人均在臺灣臺中看守所值勤中，或其未與丁○○
    電話聯絡甚至交易之事實，故被告丁○○之辯護人替被告丁○○辯以上情，亦不足為有利於被告丁○○之認定。至起訴
    書載明本次交易時間為97年5月9日凌晨5時2分許，與本院認
    定於該次通話紀錄後當日上午9時許後之同日某時為交易時
    間，雖略有不符，然其交易地點、價額及聯絡方式則無差異
    ，仍與公訴意旨起訴意旨具基本社會事實之同一性，僅時間
    略有差異，逕予更正正確之交易時間，附此敘明。
  又「告訴人、證人之陳述有部分前後不符，或相互間有所歧
    異時，究竟何者為可採，法院仍得本其自由心證予以斟酌，
    非謂一有不符或矛盾，即應認其全部均為不可採信；尤其關
    於行為動機、手段及結果等之細節方面，告訴人之指陳，難
    免故予誇大，證人之證言，有時亦予渲染之可能；然其基本
    事實之陳述，若果與真實性無礙時，則仍非不得予以採信。
    」最高法院95年度臺上字第3132號判決意旨參照。劉佳純於
    偵訊時證稱：從97年5月開始跟丁○○購買愷他命，約買10
    幾次，金額從5百元至1千元，97年5月1日該次是在彰化交流
    道下來的西門加油站，向她買1千元愷他命1小包（見97少連
    偵69卷三第15頁），於原審具結證稱：伊於偵訊所述均實在
    ，與被告丁○○一手交錢一手交貨的，在交流道有1次，其
    餘10次是在丁○○辭修路住處進行交易（見原審卷五第117
    頁正背），前後證述略有不一，惟就其確有向被告丁○○購
    買毒品愷他命之事實則均相同。劉佳純歷次關於購買次數、
    價錢等細節所證或有稍許出入，而無法完全確定。然衡諸施
    用毒品之人因癮頭一來急需購買毒品解癮，未解癮前之焦躁
    難耐以致心神均傾注於搜尋毒品以供施用，無暇記憶每次毒
    品交易金額、交易地點、或數量、或交易次數，及至解癮後
    之藥害反應，更使施用毒品之人無法明確記憶交易細節，是
    為常情，故上開證人就細節之出入或不復記憶，並不影響其
    證言之可信度。又交易次數及金額，關係被告犯罪所得財物
    之多寡，因法院既已盡調查能事，仍無法明確得知被告販賣
    毒品之真實次數及金額，則基於罪疑為有利於被告之認定原
    則，茲以上述劉佳純證述其中1次1千元在交流道附近進行交
    易，另10次每次均為5百元，均在被告丁○○辭修路住處交
    易（如附表四編號２所示），兼具證據法則從嚴採為對被告
    丁○○最為有利之認定，附此敘明。
  被告丁○○之辯護人雖聲請傳訊證人張閔鈞、劉佳純，惟經
    核其待證事實，無非在證明被告丁○○販賣毒品並無營利之
    意圖。惟證人張閔鈞、劉佳純均已於原審傳訊到庭作證，並
    經被告丁○○之辯護人就相同之待證事實進行交互詰問，事
    證已明，故本院認無重複傳訊之必要。
四、新舊法比較：
    按毒品危害防制條例部分條文，於被告3人行為後即98年5月
    5日修正、98年5月20日公布，自公布日起算至第3日即98年5
    月22日起發生效力（見司法院98年6月29日院台廳一字第098
    0014643號函釋內容）。茲就修正前後法律，依刑法第2條第
    1項規定為新舊法之比較：
  (一)被告戊○○、己○○2人行為時之毒品危害防制條例（下簡
    稱修正前毒品危害防制條例）第4條第2項之販賣第二級毒品
    罪，及被告3人行為時之同條例第4條第3項之販賣第三級毒
    品罪，其法定刑度分別為「無期徒刑或7年以上有期徒刑，
    得併科新臺幣7百萬元以下罰金」、「5年以上有期徒刑，得
    併科新臺幣5百萬元以下罰金」，修正後現行條文則分別提
    高為「無期徒刑或7年以上有期徒刑，得併科新臺幣1千萬元
    以下罰金」、「5年以上有期徒刑，得併科新臺幣7百萬元以
    下罰金」，修正後現行法律規定顯較不利於被告3人（被告
    丁○○於本案僅限於販賣第三級毒品部分）。
  (二)修正後毒品危害防制條例第17條第2項增訂「犯第4條至第8
    條之罪於偵查及審判中均自白者，減輕其刑。」新增舊法所
    無之規定，屬法律有變更且有利於行為人，本案關於被告己○○附表三所示2罪，及被告戊○○就附表二所示之罪，均
    於偵查及審判中均自白犯罪，依刑法第2條第1項但書規定，
    自均應適用修正後現行毒品危害防制條例第17條第2項之規
    定，對其等所犯上開各罪最為有利。至被告戊○○、己○○
    就附表一所示之罪（被告己○○就附表一所示犯行，僅坦承
    有交付毒品及收取價金，並未坦承意圖營利，故並未自白販
    賣第二級毒品，詳下述），及被告丁○○就附表四所示各罪
    ，於偵訊、法院審理期間均飾詞否認犯行，並未自白，自無
    上開條文之適用，故被告3人此部分犯罪，自仍應適用修正
    前毒品危害防制條例規定，對其等較為有利。
  (三)又適用刑法第2條第1項規定，於比較時應就罪刑有關之共犯
    、未遂犯、連續犯、牽連犯、結合犯，以及累犯加重、自首
    減輕暨其他法定加減原因（如身分加減）與加減例等一切情
    形，綜其全部罪刑之結果而為比較。故依整體比較適用法律
    之結果，被告己○○附表三所示2罪，及被告戊○○附表二
    所示之罪，均符合偵查及審判中均自白應減輕其刑之規定，
    對其等上開部分較為有利，應整體適用修正後毒品危害防制
    條例之規定；被告戊○○、己○○就附表一所示之罪及被告
    丁○○就附表三所示17罪，均無修正後條文關於「減輕其刑
    」規定之適用，則仍應均適用修正前毒品危害防制條例之規
    定，對其等較為有利。
五、論罪科刑部分：
  (一)適用法條部分：
  1.核被告戊○○就附表一所為，係犯修正前毒品危害防制條例
    第4條第2項之販賣第二級毒品罪，就附表二所為，係犯現行
    毒品危害防制條例第4條第3項之販賣第三級毒品罪。
  2.核被告己○○就附表一所為，係犯修正前毒品危害防制條例
    第4條第2項之販賣第二級毒品罪，就附表三之2次所為，均
    係犯現行同條例第4條第3項之販賣第三級毒品罪。
  3.核被告丁○○就附表四之17次所為，均係犯修正前毒品危害
    防制條例第4條第3項之販賣第三級毒品罪。
  (二)被告戊○○與己○○就附表一所示販賣第二級毒品前，所為
    持有第二級毒品之行為，為嗣後販賣之高度行為所吸收，不
    另論罪。至被告3人單獨販賣第三級毒品部分，被告丁○○
    販賣第三級毒品前之持有行為，依修正前毒品危害防制條例
    規定本無刑罰之處罰，自不成罪；另被告戊○○、己○○為
    販賣第三級毒品前所為持有各該毒品之行為，其等各該次販
    賣毒品之純質淨重均無證據證明達20公克以上，依毒品危害
    防制條例第11條第5項之規定，均不成罪，均無所謂持有行
    為被販賣高度行為吸收之問題。
  (三)被告戊○○、己○○2人就附表一所示犯行，彼此間有犯意
    聯絡與行為分擔，為共同正犯。
  (四)被告戊○○前曾因施用毒品案件，經臺灣彰化地方法院以96
    年度易字第1404號判決判處有期徒刑4月確定，於96年12月1
    8日易科罰金執行完畢，有臺灣高等法院被告前案紀錄表1份
    在卷可參，其於前開有期徒刑執行完畢後，5年內故意再犯
    本案附表一、附表二所示有期徒刑以上之罪，均為累犯，均
    依刑法第47條第1項規定，除販賣第二級毒品之法定本刑為
    無期徒刑依法不得加重外，餘均加重其刑。
  (五)被告戊○○就附表二所示犯罪，於偵訊及法院審理時均自白
    犯罪（見97少連偵96卷三第135、140頁；原審卷五第132頁
    背；上訴審卷第153頁；本院卷第197頁背），被告己○○就
    附表三所示各次犯罪，於偵訊及法院審理時均自白犯罪（見
    97少連偵69卷三第168、171頁；原審卷五第133頁背；上訴
    審卷第153頁；本院卷第80頁背、83、198頁），均依毒品危
    害防制條例第17條第2項規定減輕其刑，並就被告戊○○附
    表二所示部分依法先加後減之。至被告己○○就附表一所示
    販賣第二級毒品部分，於偵訊、審理歷次供述，係供稱：「
    與乙○○於電話中談妥每顆300元」（見96少連偵96卷三第1
    68頁）、「販賣搖頭丸給乙○○我並沒有賺到錢」（見原審
    卷一第58頁背）、「我有交付搖頭丸給乙○○，但是只是幫
    他調貨，並未從中牟利」（見原審卷二第32頁背）、「我跟
    乙○○交易的搖頭丸是拿到300給他300元，我跟他認識很久
    ，..我也不要為了搖頭丸賺他的錢」（見原審卷五第135頁
    ）、「我向別人拿就是這個價錢，所以我自己並沒有賺錢」
    （見上訴審卷第119頁背），於本院審理時並供稱：「我是1
    塊錢都沒有賺。（關於前述附表一所示於97年4月25日下午
    10時45分你交付五顆MDMA給乙○○並收取1500元，你剛才說
    沒有賺乙○○的錢，你有什麼原因，不得不如此做？）我想
    說賺他下一次，他說要介紹他朋友買，我想下一次再賺他的
    錢。（你之前在..偵查、原審、本院上訴審、本院本審，若
    有直承此部分販賣之事實，你的意思是否與在這裡所說的情
    形一樣，這次沒有賺他的錢，下次再賺他的錢？）是的。」
    （見本院卷第197、200頁），益徵被告己○○自偵訊、法院
    審理期間，就附表一之販賣第二級毒品之犯行，雖自白有交
    付毒品，收取金錢一情，惟經探求其真意，均指其與乙○○
    一手交錢一手交貨、銀貨兩訖之客觀事實，其真意均以原價
    取得MDMA後，再以原價轉讓與乙○○，並未坦承「意圖營利
    」之主觀意圖，要難認其此部分業已自白販賣第二級毒品之
    犯行，並不符合現行毒品危害防制條例第17條第2項規定減
    輕其刑之適用（最高法院99年度臺上字第110號判決要旨參
    照），併予敘明。
  (六)復按數行為於同時同地或密切接近之時地實施，侵害同1之
    法益，各行為之獨立性極為薄弱，依一般社會健全觀念，在
    時間差距上，難以強行分開，在刑法評價上，以視為數個舉
    動之接續施行，合為包括之1行為予以評價，較為合理，則
    屬接續犯，而為包括之1罪（最高法院86年臺上字第3295號
    判例可資參照）。又按所謂集合犯，係指依一般社會通念，
    特定犯罪行為具有反覆實施之特性，立法者於制定刑罰法律
    之初，亦已認知該種行為類型之反覆性，而有意藉由法條中
    客觀構成要件之行為要素，含括上開具有反覆實施特性之數
    個犯罪行為，仍僅接受1次刑法之評價為已足。而販賣毒品
    罪，不論行為人或為零星偶一為之，或不間斷為之，行為人
    於行為終了時，即已達其營利或轉讓目的，自難認立法者於
    制定刑罰法律之初，已認知販賣毒品行為必屬具反覆性之犯
    罪，且有意藉由法條中客觀構成要件之行為要素，含括上開
    具有反覆實施特性之數個犯罪行為。況依94年2月2日總統令
    修正公布，並自95年7月1日施行之刑法，其修正既依據「刑
    罰公平原則」之考量，刪除有關連續犯之規定，並將含有連
    續犯性質之常業犯一併全數刪除（參見刑法修正草案總說明
    ），則再以集合犯之概念評價多數販賣毒品之行為，即有不
    當。因此，本件被告戊○○就附表一、附表二所示各罪，被
    告己○○就附表一、附表三所示各罪，被告丁○○就附表四
    所示各罪，各次在時間差距上，可以分開，在刑法評價上，
    各具獨立性，每次行為皆可獨立成罪，自無再論以接續犯或
    集合犯之餘地，故被告3人所犯上開各罪，均犯意個別，行
    為互異，應予分論併罰。
  (七)被告己○○雖供稱其搖頭丸來源是伊去舞廳、汽車旅館向綽
    號「貨車」的人拿的，愷他命來源則向黃家豐、曾吉慶，另
    也有以成本價格向戊○○拿；惟被告己○○亦坦稱：「我沒
    有提供「貨車」資料給檢警單位，也未查獲該人。（黃家豐
    、曾吉慶販毒部分，是否你供出他人上游，他們才被查獲？
    ）應該不是。（你有無指證向戊○○購毒？）沒有。」（見
    本院卷第84頁）。被告丁○○雖亦供出其愷他命來源是曾吉
    慶（見本院卷第193頁）；惟本案係檢警已事先向法院申請
    監聽票，線上監聽結果已知黃家豐、曾吉慶有販賣愷他命毒
    品給己○○，及曾吉慶有販賣愷他命給丁○○，因而一舉逮
    捕被告3人及曾吉慶、黃家豐等人。足見曾吉慶、黃家豐因
    販毒案被查獲，並非因被告己○○或丁○○之供出而查獲，
    自無現行毒品危害防制條例第17條第1項（或修正前同條例
    第17條）減輕其刑規定之適用，附此敘明。
六、原審認被告2人罪證明確，予以論罪科刑，固非無見，惟：
  (一)毒品危害防制條例已於98年5月20日修正公布，自公布日起
    算第3日即98年5月22日生效，已如前述，被告戊○○就附表
    二，被告己○○就附表三所示犯行，均於檢察官偵查、原審
    、本院審理期間均自白犯罪，均符合毒品危害防制條例第17
    條第2項減輕其刑之規定，原審於98年3月4日就被告3人宣示
    判決時，未及比較修正前後法律規定以資適用，暨依修正後
    規定適用最有利於被告戊○○與己○○之規定（指附表二、
    三部分），已有未洽。
  (二)修正前毒品危害防制條例第4條第2項販賣第二級毒品罪法定
    刑之無期徒刑部分，依刑法第65條第1項規定不得加重，原
    判決以被告戊○○係累犯，依刑法第47條第1項規定加重其
    刑，竟未就無期徒刑部分予以排除加重，當有違誤。
  (三)按沒收含有保安處分之性質，在剝奪犯罪者因犯罪而取得之
    財產上利益，以遏止犯罪，與罰金屬刑罰之性質有別。毒品
    危害防制條例第19條第1項規定「犯第4條至第9條、第12條
    、第13條或第14條第1項、第2項之罪者，其供犯罪所用或因
    犯罪所得之財物，均沒收之，如全部或一部不能沒收時，追
    徵其價額或以其財產抵償之。」係刑法第38條第1項第2款、
    第3款沒收之特別規定。於共同正犯，因其犯罪所得係合併
    計算，且於全部或一部不能沒收時以其財產抵償之，為避免
    執行時發生重複沒收、抵償之情形，故各共同正犯之間係採
    連帶沒收主義，於裁判時僅諭知連帶沒收，不得就全體共同
    正犯之總所得，對各該共同正犯分別重複諭知沒收（最高法
    院95年度臺上字第6051、6482號判決要旨參照）。是原判決
    就被告戊○○、己○○共同販賣第二級毒品之犯罪所得，對
    各該共同正犯分別重複諭知沒收，自有未洽。
  (四)被告丁○○所有供裝置如附表五編號４所示SIM卡之不詳廠
    牌行動電話機具1具，並未扣案，原判決未併予諭知追徵其
    價額或以其財產抵償之，亦有疏漏。
  (五)刑法第59條之酌量減輕其刑，必其犯罪情狀在客觀上足以引
    起一般同情，確可憫恕者，認科以法定最低度刑仍嫌過重，
    始有其適用。本件被告戊○○、己○○為圖私利，販賣第二
    級毒品MDMA，另被告3人均單獨販賣第三級毒品愷他命，雖
    其等販賣毒品之次數、數量不多、所得非豐，被告戊○○與
    己○○均坦承販賣第三級毒品，被告己○○坦承販賣第二級
    毒品中交付毒品、收取金錢之客觀事實（仍否認意圖營利）
    ，被告戊○○則否認販賣第二級毒品之主、客觀事實，被告
    丁○○亦未坦承販賣第三級毒品犯行，且其等所為已使毒品
    流通，戕害施用者之身心，是本院審酌被告3人犯罪之一切
    情狀，查無其等行為係情非得已而有確可憫恕之情形，科以
    法定最低刑度即有期徒刑7年（第二級毒品）、5年（第三級
    毒品）以上之刑，在客觀上尚難認係過重，當不合刑法第59
    條酌量減輕其刑之要件，原判決逕適用刑法第59條規定，均
    酌量減輕其刑，自有未當。
    被告戊○○上訴意旨否認販賣第二級毒品MDMA（被告己○○
    於本院則撤回此部分上訴）；被告丁○○上訴意旨否認販賣
    第三級毒品愷他命，均指摘原審判決關於其等除已確定部分
    外為不當，固均無理由，惟檢察官上訴意旨認原判決就上開
    販賣第二級毒品、第三級毒品部分均適用刑法第59條酌減其
    刑不當，既有理由，且原判決上開部分亦有如上可議之處，
    自屬無可維持，應由本院將上開部分（被告戊○○、己○○
    共同販賣第二級毒品與乙○○，被告戊○○、己○○單獨販
    賣第三級毒品與乙○○，被告丁○○販賣第三級毒品與張閔
    鈞、劉佳純部分）均予撤銷改判，原所定應執行刑亦失所附
    麗，併予撤銷。爰審酌被告等人之素行（參卷附臺灣高等法
    院被告前案紀錄表）、被告戊○○、丁○○均國中畢業；被
    告己○○係高中肄業之智識程度、被告戊○○、丁○○經濟
    勉可維持；被告己○○經濟小康之生活狀況（見各被告之警
    詢筆錄受詢問人資料），被告戊○○、己○○明知MDMA，被
    告戊○○、己○○、丁○○亦明知愷他命均係戕害人身心之
    毒品，為貪圖不法利益，竟販賣予他人施用，危害社會治安
    及國民健康，且販賣毒品為政府戮力查緝之罪，MDMA、愷他
    命皆足以使施用者導致精神、性格異常，造成生命危險之生
    理成癮性及心理依賴性，惟念及被告戊○○、己○○販賣MD
    MA及被告3人各次販賣愷他命之所得非多，期間非長，數量
    尚微，犯後部分坦承犯行或承認基本行為，略具悔意，態度
    尚可等一切情狀，分別量處如主文第二三四項所示之刑，並
    分別定其等應執行之刑，各該主刑項下之沒收部分，依刑法
    第51條第9款規定併執行之。
七、沒收部分：
  (一)按毒品危害防制條例第19條第1項復規定犯同條例第4條至第
    9條、第12條、第13條或第14條第1項、第2項之罪者，其供
    犯罪所用之物或因犯罪所得之財物，均須諭知沒收之，法院
    無審酌之餘地，且如全部或一部不能沒收時，追徵其價額或
    以其財產抵償之。該條係採義務沒收主義，且金錢為代替物
    ，重在兌換價值，而不在原物，自難拘泥於沒收原物之理論
    ，認沒收販賣毒品所得之金錢，以當場查獲扣押者為限，苟
    能證明其為販賣毒品所得之金錢，均應予以沒收（最高法院
    92年度臺上字第5227號判決要旨參照）。是販賣毒品所得之
    金錢，無論已否扣案，如仍屬存在，即應依法沒收。
  (二)查被告戊○○、己○○、丁○○先後出售MDMA或愷他命予如
    附表一、二、三、四所示之人，其中已取得如附表一、二、
    三、四各編號所示價金部分，無法證明業已滅失，復分別屬
    被告戊○○、己○○、丁○○犯毒品危害防制條例第4條之
    罪所得財物，仍各應依毒品危害防制條例第19條第1項規定
    諭知沒收，如全部或一部不能沒收時，以其財產抵償之，其
    中如附表一部分係被告戊○○、己○○共同犯罪，應諭知連
    帶沒收，暨如全部或一部不能沒收時，以其等財產連帶抵償
    之。
  (三)附表五編號１所示門號之行動電話（含SIM卡），附表五編
    號４所示門號之SIM卡，分別為被告戊○○、丁○○所有，
    另附表五編號４所示門號之SIM卡所置入不詳廠牌之行動電
    話1具，係被告丁○○所有；未扣案門號0000000000號行動
    電話1具（含SIM卡）係被告己○○所有，並分別用於聯繫毒
    品交易事宜，業據被告戊○○、己○○、丁○○供述明確，
    核與附表一、二、三、四所示販賣對象之證述相符，並有通
    訊監察譯文在卷可憑。且因行動電話之服務須以SIM卡為介
    面，故行動電話業者於出租行動電話門號予消費者使用時，
    即同時附帶提供SIM卡給消費者做為門號使用之介面，故於
    電信公司接受消費者申辦門號並將該門號開通上線時，該公
    司即將SIM卡所有權移轉予消費者，此有司法院97年5月6日
    院臺廳刑一字第0970009760號函暨所附之各該電信公司函及
    申請書、服務契約書等可參，是以行動電話之SIM卡應認為
    係屬客戶所有。從而，上開行動電話3具（含SIM卡）為供被
    告等人犯毒品危害防制條例第4條之罪所用之物，各應依毒
    品危害防制條例第19條第1項規定宣告沒收，其中被告己○○所有門號0000000000號、NOKIA廠牌行動電話機具1具（含
    該SIM卡）；被告丁○○所有供置入如附表五編號４所示SIM
    卡之不詳廠牌行動電話機具1具，均未能扣案，當併諭知追
    徵其價額或以其財產抵償之（如附表一所示部分係被告戊○○、己○○共犯，應諭知連帶沒收，如全部或一部不能沒收
    時，連帶追徵其價額或以其等財產連帶抵償之）。
  (四)至其餘扣案如附表五編號２、３所示之物，雖分別為被告戊○○、己○○所有，惟被告戊○○供稱如附表五編號２所示
    物品為供其施用毒品所用，被告己○○供稱如附表五編號３
    所示物品亦與本案販毒無關，本院衡量被告戊○○、己○○
    既已坦認部分犯行，就應沒收之物應無隱諱之理，且依卷存
    證據尚難認該等物品係供販毒所使用，亦乏證據證明與被告
    戊○○、己○○販毒犯行有何關聯，爰均不為沒收之宣告，
    併此敘明。
據上論結，應依刑事訴訟法第369條第1項前段、第364條、第299
條第1項前段，（修正前）毒品危害防制條例第4條第2項、第3項
，毒品危害防制條例第4條第3項、第17條第2項、第19條第1項，
刑法第2條第1項、第11條、第28條、第47條第1項、第51條第5款
、第9款，判決如主文。
本案經檢察官甲○○到庭執行職務。
中    華    民    國    99    年    3    月     17    日
            刑事第九庭  審判長法  官  江  德  千
                              法  官  莊  深  淵
                              法  官  賴  妙  雲
以上正本證明與原本無異。
如不服本判決應於收受送達後十日內向本院提出上訴書狀，其未
敘述上訴之理由者，並得於提起上訴後十日內向本院補提理由書
（均須按他造當事人之人數附繕本）「切勿逕送上級法院」。
                              書記官  蘇  昭  文
中    華    民    國    99    年    3    月     17    日
【附錄論罪科刑法條】
修正前毒品危害防制條例第4條第2項：
製造、運輸、販賣第二級毒品者，處無期徒刑或七年以上有期徒
刑，得併科新臺幣七百萬元以下罰金。
修正前毒品危害防制條例第4條第3項：
製造、運輸、販賣第三級毒品者，處五年以上有期徒刑，得併科
新臺幣五百萬元以下罰金。
毒品危害防制條例第4條第2項：
製造、運輸、販賣第二級毒品者，處無期徒刑或七年以上有期徒
刑，得併科新臺幣一千萬元以下罰金。
毒品危害防制條例第4條第3項：
製造、運輸、販賣第三級毒品者，處五年以上有期徒刑，得併科
新臺幣七百萬元以下罰金。
┌───────────────────────────────────────────┐
│附表一：戊○○、己○○共同販賣第二級毒品部分                                          │
├──┬────┬────┬────┬──────┬───────────┬──────┤
│    │        │        │        │販賣毒品之種│                      │            │
│編號│販賣對象│販賣時間│交易地點│類、數量、價│罪                  刑│偵審中自白  │
│    │        │        │        │格（新臺幣）│                      │            │
│    │        │        │        │及方式      │                      │            │
├──┼────┼────┼────┼──────┼───────────┼──────┤
│ １ │乙○○  │97年4月 │彰化縣彰│戊○○、蔡貿│戊○○、己○○共同販賣│〈戊○○：無│
│    │        │25日下午│化市曹振│先共同販賣MD│第二級毒品，戊○○累犯│〉          │
│    │        │10時45分│龍之租屋│MA，5顆，1,5│，處有期徒刑柒年貳月；│            │
│    │        │許      │處樓下  │00元。由曹振│己○○處有期徒刑柒年壹│〈己○○：無│
│    │        │        │        │龍先與己○○│月。未扣案之販賣第二級│〉          │
│    │        │        │        │以其使用未扣│毒品所得新臺幣壹仟伍佰│            │
│    │        │        │        │案之00000000│元連帶沒收，如全部或一│            │
│    │        │        │        │30號行動電話│部不能沒收時，以其等財│            │
│    │        │        │        │（NOKIA廠牌 │產連帶抵償之；未扣案門│            │
│    │        │        │        │）聯繫後，再│號0000000000號、NOKIA │            │
│    │        │        │        │由戊○○交付│廠牌行動電話1具（含SIM│            │
│    │        │        │        │MDMA5顆及收 │卡）連帶沒收，如全部或│            │
│    │        │        │        │取價金1,500 │一部不能沒收時，連帶追│            │
│    │        │        │        │元，銀貨兩訖│徵其價額或以其等財產連│            │
│    │        │        │        │。          │帶抵償之。            │            │
└──┴────┴────┴────┴──────┴───────────┴──────┘
┌───────────────────────────────────────────┐
│附表二：戊○○販賣第三級毒品部分                                                      │
├──┬────┬────┬────┬──────┬───────────┬──────┤
│    │        │        │        │販賣毒品之種│                      │            │
│編號│販賣對象│販賣時間│交易地點│類、次數、價│罪                  刑│偵審中自白  │
│    │        │        │        │格（新臺幣）│                      │            │
│    │        │        │        │及方式      │                      │            │
├──┼────┼────┼────┼──────┼───────────┼──────┤
│ １ │乙○○  │97年3月 │彰化縣彰│戊○○販賣愷│戊○○販賣第三級毒品，│〈有〉      │
│    │        │間某日  │化市建和│他命，1次，1│累犯，處有期徒刑貳年柒│偵查中：  │
│    │        │        │街34巷10│,000元。由曹│月，未扣案之販賣第三級│97少連偵96卷│
│    │        │        │號 4樓蔡│振龍以戊○○│毒品所得新臺幣壹仟元沒│三第135、140│
│    │        │        │長勳租屋│使用扣案之09│收，如全部或一部不能沒│頁          │
│    │        │        │處旁之7-│00000000號行│收時，以其財產抵償之；│審理中：  │
│    │        │        │11便利商│動電話（SONY│扣案門號0000000000號、│原審卷五第  │
│    │        │        │店      │ERICSSON廠牌│SONY ERICSSON廠牌行動 │132頁、上訴 │
│    │        │        │        │）聯繫後，再│電話1具（含SIM卡）沒收│審卷第153頁 │
│    │        │        │        │一手交錢、一│。                    │、本院卷第19│
│    │        │        │        │手交貨，銀貨│                      │7頁背       │
│    │        │        │        │兩訖。      │                      │            │
│    │        │        │        │            │                      │            │
│    │        │        │        │            │                      │            │
│    │        │        │        │            │                      │            │
│    │        │        │        │            │                      │            │
└──┴────┴────┴────┴──────┴───────────┴──────┘
┌───────────────────────────────────────────┐
│附表三：己○○販賣第三級毒品部分                                                      │
├──┬────┬────┬────┬──────┬───────────┬──────┤
│    │        │        │        │販賣毒品之種│                      │            │
│編號│販賣對象│販賣時間│交易地點│類、次數、價│罪                  刑│偵審中自白  │
│    │        │        │        │格（新臺幣）│                      │            │
│    │        │        │        │及方式      │                      │            │
├──┼────┼────┼────┼──────┼───────────┼──────┤
│ １ │乙○○  │97年4 │彰化縣彰│己○○販賣愷│己○○販賣第三級毒品，│〈有〉      │
│    │        │月25日下│化市民族│他命，1次，5│處有期徒刑貳年柒月，未│偵查中：  │
│    │        │午5時16 │路與四維│00元。由曹振│扣案之販賣第三級毒品所│97少連偵69卷│
│    │        │分許    │路口小紅│龍以己○○使│得新臺幣伍佰元沒收，如│三第168、171│
│    │        │        │豬火鍋店│用未扣案之09│全部或一部不能沒收時，│頁          │
│    │        │        │對面之停│00000000號行│以其財產抵償之；未扣案│審理中：  │
│    │        │        │車場    │動電話（NOKI│門號0000000000號、NOKI│原審卷五第  │
│    │        │        │        │A廠牌）聯繫 │A廠牌行動電話1具（含SI│133頁背、上 │
│    │        │        │        │後，再一手交│M卡）沒收，如全部或一 │訴審卷第153 │
│    │        │        │        │錢、一手交貨│部不能沒收時，追徵其價│頁、本院卷第│
│    │        │        │        │，銀貨兩訖。│額或以其財產抵償之。  │83、198頁   │
│    │        ├────┼────┼──────┼───────────┼──────┤
│    │        │97年4 │彰化縣彰│己○○販賣愷│己○○販賣第三級毒品，│〈有〉      │
│    │        │月26日下│化市成功│他命，1次，1│處有期徒刑貳年柒月，未│偵查中：  │
│    │        │午3時16 │路92號之│,000元。由曹│扣案之販賣第三級毒品所│97少連偵69卷│
│    │        │分許    │1 阿益蒸│振龍以己○○│得新臺幣壹仟元沒收，如│三第168、171│
│    │        │        │餃店旁  │使用未扣案之│全部或一部不能沒收時，│頁          │
│    │        │        │        │0000000000號│以其財產抵償之；未扣案│審理中：  │
│    │        │        │        │行動電話（NO│門號0000000000號、NOKI│原審卷五第  │
│    │        │        │        │KIA廠牌）聯 │A廠牌行動電話1具（含SI│133頁背、上 │
│    │        │        │        │繫後，再一手│M卡）沒收，如全部或一 │訴審卷第153 │
│    │        │        │        │交錢、一手交│部不能沒收時，追徵其價│頁、本院卷第│
│    │        │        │        │貨，銀貨兩訖│額或以其財產抵償之。  │83、198頁   │
│    │        │        │        │。          │                      │            │
└──┴────┴────┴────┴──────┴───────────┴──────┘
┌───────────────────────────────────────────┐
│附表四：丁○○販賣第三級毒品部分                                                      │
├──┬────┬────┬────┬──────┬───────────┬──────┤
│    │        │        │        │販賣毒品之種│                      │偵審中自白  │
│編號│販賣對象│販賣時間│交易地點│類、次數、價│罪                  刑│            │
│    │        │        │        │格（新臺幣）│                      │            │
│    │        │        │        │及方式      │                      │            │
├──┼────┼────┼────┼──────┼───────────┼──────┤
│ １ │張閔鈞  │95年年底│彰化縣彰│丁○○販賣愷│丁○○販賣第三級毒品，│    無      │
│    │        │        │化市大埔│他命，1次，1│處有期徒刑伍年壹月，未│            │
│    │        │        │路626巷1│,000元。由張│扣案之販賣第三級毒品所│            │
│    │        │        │號丁○○│閔鈞以丁○○│得新臺幣壹仟元沒收，如│            │
│    │        │        │住處    │使用扣案之09│全部或一部不能沒收時，│            │
│    │        │        │        │00000000號行│以其財產抵償之；門號09│            │
│    │        │        │        │動電話（廠牌│00000000號、不詳廠牌行│            │
│    │        │        │        │不詳，機具未│動電話1具（含SIM卡）沒│            │
│    │        │        │        │扣案）聯繫後│收，該行動電話機具如全│            │
│    │        │        │        │，再一手交錢│部或一部不能沒收時，追│            │
│    │        │        │        │、一手交貨，│徵其價額或以其財產抵償│            │
│    │        │        │        │銀貨兩訖。  │之。                  │            │
│    │        │        │        ├──────┼───────────┼──────┤
│    │        │        │        │丁○○販賣愷│丁○○販賣第三級毒品，│    無      │
│    │        │        │        │他命，1次，1│處有期徒刑伍年貳月，未│            │
│    │        │        │        │,500元。由張│扣案之販賣第三級毒品所│            │
│    │        │        │        │閔鈞以丁○○│得新臺幣壹仟伍佰元沒收│            │
│    │        │        │        │使用扣案之09│，如全部或一部不能沒收│            │
│    │        │        │        │00000000號行│時，以其財產抵償之；門│            │
│    │        │        │        │動電話（廠牌│號0000000000號、不詳廠│            │
│    │        │        │        │不詳，機具未│牌行動電話1具（含SIM卡│            │
│    │        │        │        │扣案）聯繫後│）沒收，該行動電話機具│            │
│    │        │        │        │，再一手交錢│如全部或一部不能沒收時│            │
│    │        │        │        │、一手交貨，│，追徵其價額或以其財產│            │
│    │        │        │        │銀貨兩訖。  │抵償之。              │            │
│    │        ├────┼────┼──────┼───────────┼──────┤
│    │        │96年間某│彰化縣彰│丁○○販賣愷│丁○○販賣第三級毒品，│    無      │
│    │        │日起至96│化市辭修│他命，2 次，│處有期徒刑伍年壹月，未│            │
│    │        │年 4月13│路 277號│各1,000元。 │扣案之販賣第三級毒品所│            │
│    │        │日丁○○│丁○○住│均由張閔鈞以│得新臺幣壹仟元沒收，如│            │
│    │        │另案羈押│處      │丁○○使用扣│全部或一部不能沒收時，│            │
│    │        │前      │        │案之00000000│以其財產抵償之；門號09│            │
│    │        │        │        │53號行動電話│00000000號、不詳廠牌行│            │
│    │        │        │        │（廠牌不詳，│動電話1具（含SIM卡）沒│            │
│    │        │        │        │機具未扣案）│收，該行動電話機具如全│            │
│    │        │        │        │聯繫後，再一│部或一部不能沒收時，追│            │
│    │        │        │        │手交錢、一手│徵其價額或以其財產抵償│            │
│    │        │        │        │交貨，銀貨兩│之。                  │            │
│    │        │        │        │訖。        ├───────────┼──────┤
│    │        │        │        │            │丁○○販賣第三級毒品，│    無      │
│    │        │        │        │            │處有期徒刑伍年壹月，未│            │
│    │        │        │        │            │扣案之販賣第三級毒品所│            │
│    │        │        │        │            │得新臺幣壹仟元沒收，如│            │
│    │        │        │        │            │全部或一部不能沒收時，│            │
│    │        │        │        │            │以其財產抵償之；門號09│            │
│    │        │        │        │            │00000000號、不詳廠牌行│            │
│    │        │        │        │            │動電話1具（含SIM卡）沒│            │
│    │        │        │        │            │收，該行動電話機具如全│            │
│    │        │        │        │            │部或一部不能沒收時，追│            │
│    │        │        │        │            │徵其價額或以其財產抵償│            │
│    │        │        │        │            │之。                  │            │
│    │        │        │        ├──────┼───────────┼──────┤
│    │        │        │        │丁○○販賣愷│丁○○販賣第三級毒品，│    無      │
│    │        │        │        │他命，1次，1│處有期徒刑伍年貳月，未│            │
│    │        │        │        │,500元。由張│扣案之販賣第三級毒品所│            │
│    │        │        │        │閔鈞以丁○○│得新臺幣壹仟伍佰元沒收│            │
│    │        │        │        │使用扣案之09│，如全部或一部不能沒收│            │
│    │        │        │        │00000000號行│時，以其財產抵償之；門│            │
│    │        │        │        │動電話（廠牌│號0000000000號、不詳廠│            │
│    │        │        │        │不詳，機具未│牌行動電話1具（含SIM卡│            │
│    │        │        │        │扣案）聯繫後│）沒收，該行動電話機具│            │
│    │        │        │        │，再一手交錢│如全部或一部不能沒收時│            │
│    │        │        │        │、一手交貨，│，追徵其價額或以其財產│            │
│    │        │        │        │銀貨兩訖。  │抵償之。              │            │
│    │        ├────┼────┼──────┼───────────┼──────┤
│    │        │97年5月9│彰化縣彰│丁○○販賣愷│丁○○販賣第三級毒品，│    無      │
│    │        │日凌晨 5│化市辭修│他命，1次，5│處有期徒刑伍年，未扣案│            │
│    │        │時2分許 │路 277號│00元。由張閔│之販賣第三級毒品所得新│            │
│    │        │通話後，│丁○○住│鈞以丁○○使│臺幣伍佰元沒收，如全部│            │
│    │        │於同日上│處      │用扣案之0989│或一部不能沒收時，以其│            │
│    │        │午9時許 │        │255453號行動│財產抵償之；門號098925│            │
│    │        │以後之同│        │電話（廠牌不│5453號、不詳廠牌行動電│            │
│    │        │日某時  │        │詳，機具未扣│話1具（含SIM卡）沒收，│            │
│    │        │        │        │案）聯繫後，│該行動電話機具如全部或│            │
│    │        │        │        │再一手交錢、│一部不能沒收時，追徵其│            │
│    │        │        │        │一手交貨，銀│價額或以其財產抵償之。│            │
│    │        │        │        │貨兩訖。    │                      │            │
├──┼────┼────┼────┼──────┼───────────┼──────┤
│ ２ │劉佳純  │97年5月1│彰化縣彰│丁○○販賣愷│丁○○販賣第三級毒品，│    無      │
│    │        │日下午 7│化市彰化│他命，1次，1│處有期徒刑伍年壹月，未│            │
│    │        │時10分許│交流道旁│,000元。由劉│扣案之販賣第三級毒品所│            │
│    │        │起至97年│之西門加│佳純以丁○○│得新臺幣壹仟元沒收，如│            │
│    │        │6 月間某│油站    │使用扣案之09│全部或一部不能沒收時，│            │
│    │        │日止    │        │00000000號行│以其財產抵償之；門號09│            │
│    │        │        │        │動電話（廠牌│00000000號、不詳廠牌行│            │
│    │        │        │        │不詳，機具未│動電話1具（含SIM卡）沒│            │
│    │        │        │        │扣案）聯繫後│收，該行動電話機具如全│            │
│    │        │        │        │，再一手交錢│部或一部不能沒收時，追│            │
│    │        │        │        │、一手交貨，│徵其價額或以其財產抵償│            │
│    │        │        │        │銀貨兩訖。  │之。                  │            │
│    │        │        ├────┼──────┼───────────┼──────┤
│    │        │        │彰化縣彰│丁○○販賣愷│丁○○販賣第三級毒品，│    無      │
│    │        │        │化市辭修│他命，10次，│處有期徒刑伍年，未扣案│            │
│    │        │        │路 277號│每次500元。 │之販賣第三級毒品所得新│            │
│    │        │        │丁○○住│均由劉佳純以│臺幣伍佰元沒收，如全部│            │
│    │        │        │處樓下  │丁○○使用扣│或一部不能沒收時，以其│            │
│    │        │        │        │案之00000000│財產抵償之；門號098925│            │
│    │        │        │        │53號行動電話│5453號、不詳廠牌行動電│            │
│    │        │        │        │（廠牌不詳，│話1具（含SIM卡）沒收，│            │
│    │        │        │        │機具未扣案）│該行動電話機具如全部或│            │
│    │        │        │        │聯繫後，再一│一部不能沒收時，追徵其│            │
│    │        │        │        │手交錢、一手│價額或以其財產抵償之。│            │
│    │        │        │        │交貨，銀貨兩│                      │            │
│    │        │        │        │訖。        ├───────────┼──────┤
│    │        │        │        │            │丁○○販賣第三級毒品，│    無      │
│    │        │        │        │            │處有期徒刑伍年，未扣案│            │
│    │        │        │        │            │之販賣第三級毒品所得新│            │
│    │        │        │        │            │臺幣伍佰元沒收，如全部│            │
│    │        │        │        │            │或一部不能沒收時，以其│            │
│    │        │        │        │            │財產抵償之；門號098925│            │
│    │        │        │        │            │5453號、不詳廠牌行動電│            │
│    │        │        │        │            │話1具（含SIM卡）沒收，│            │
│    │        │        │        │            │該行動電話機具如全部或│            │
│    │        │        │        │            │一部不能沒收時，追徵其│            │
│    │        │        │        │            │價額或以其財產抵償之。│            │
│    │        │        │        │            ├───────────┼──────┤
│    │        │        │        │            │丁○○販賣第三級毒品，│    無      │
│    │        │        │        │            │處有期徒刑伍年，未扣案│            │
│    │        │        │        │            │之販賣第三級毒品所得新│            │
│    │        │        │        │            │臺幣伍佰元沒收，如全部│            │
│    │        │        │        │            │或一部不能沒收時，以其│            │
│    │        │        │        │            │財產抵償之；門號098925│            │
│    │        │        │        │            │5453號、不詳廠牌行動電│            │
│    │        │        │        │            │話1具（含SIM卡）沒收，│            │
│    │        │        │        │            │該行動電話機具如全部或│            │
│    │        │        │        │            │一部不能沒收時，追徵其│            │
│    │        │        │        │            │價額或以其財產抵償之。│            │
│    │        │        │        │            ├───────────┼──────┤
│    │        │        │        │            │丁○○販賣第三級毒品，│    無      │
│    │        │        │        │            │處有期徒刑伍年，未扣案│            │
│    │        │        │        │            │之販賣第三級毒品所得新│            │
│    │        │        │        │            │臺幣伍佰元沒收，如全部│            │
│    │        │        │        │            │或一部不能沒收時，以其│            │
│    │        │        │        │            │財產抵償之；門號098925│            │
│    │        │        │        │            │5453號、不詳廠牌行動電│            │
│    │        │        │        │            │話1具（含SIM卡）沒收，│            │
│    │        │        │        │            │該行動電話機具如全部或│            │
│    │        │        │        │            │一部不能沒收時，追徵其│            │
│    │        │        │        │            │價額或以其財產抵償之。│            │
│    │        │        │        │            ├───────────┼──────┤
│    │        │        │        │            │丁○○販賣第三級毒品，│    無      │
│    │        │        │        │            │處有期徒刑伍年，未扣案│            │
│    │        │        │        │            │之販賣第三級毒品所得新│            │
│    │        │        │        │            │臺幣伍佰元沒收，如全部│            │
│    │        │        │        │            │或一部不能沒收時，以其│            │
│    │        │        │        │            │財產抵償之；門號098925│            │
│    │        │        │        │            │5453號、不詳廠牌行動電│            │
│    │        │        │        │            │話1具（含SIM卡）沒收，│            │
│    │        │        │        │            │該行動電話機具如全部或│            │
│    │        │        │        │            │一部不能沒收時，追徵其│            │
│    │        │        │        │            │價額或以其財產抵償之。│            │
│    │        │        │        │            ├───────────┼──────┤
│    │        │        │        │            │丁○○販賣第三級毒品，│    無      │
│    │        │        │        │            │處有期徒刑伍年，未扣案│            │
│    │        │        │        │            │之販賣第三級毒品所得新│            │
│    │        │        │        │            │臺幣伍佰元沒收，如全部│            │
│    │        │        │        │            │或一部不能沒收時，以其│            │
│    │        │        │        │            │財產抵償之；門號098925│            │
│    │        │        │        │            │5453號、不詳廠牌行動電│            │
│    │        │        │        │            │話1具（含SIM卡）沒收，│            │
│    │        │        │        │            │該行動電話機具如全部或│            │
│    │        │        │        │            │一部不能沒收時，追徵其│            │
│    │        │        │        │            │價額或以其財產抵償之。│            │
│    │        │        │        │            ├───────────┼──────┤
│    │        │        │        │            │丁○○販賣第三級毒品，│    無      │
│    │        │        │        │            │處有期徒刑伍年，未扣案│            │
│    │        │        │        │            │之販賣第三級毒品所得新│            │
│    │        │        │        │            │臺幣伍佰元沒收，如全部│            │
│    │        │        │        │            │或一部不能沒收時，以其│            │
│    │        │        │        │            │財產抵償之；門號098925│            │
│    │        │        │        │            │5453號、不詳廠牌行動電│            │
│    │        │        │        │            │話1具（含SIM卡）沒收，│            │
│    │        │        │        │            │該行動電話機具如全部或│            │
│    │        │        │        │            │一部不能沒收時，追徵其│            │
│    │        │        │        │            │價額或以其財產抵償之。│            │
│    │        │        │        │            ├───────────┼──────┤
│    │        │        │        │            │丁○○販賣第三級毒品，│    無      │
│    │        │        │        │            │處有期徒刑伍年，未扣案│            │
│    │        │        │        │            │之販賣第三級毒品所得新│            │
│    │        │        │        │            │臺幣伍佰元沒收，如全部│            │
│    │        │        │        │            │或一部不能沒收時，以其│            │
│    │        │        │        │            │財產抵償之；門號098925│            │
│    │        │        │        │            │5453號、不詳廠牌行動電│            │
│    │        │        │        │            │話1具（含SIM卡）沒收，│            │
│    │        │        │        │            │該行動電話機具如全部或│            │
│    │        │        │        │            │一部不能沒收時，追徵其│            │
│    │        │        │        │            │價額或以其財產抵償之。│            │
│    │        │        │        │            ├───────────┼──────┤
│    │        │        │        │            │丁○○販賣第三級毒品，│    無      │
│    │        │        │        │            │處有期徒刑伍年，未扣案│            │
│    │        │        │        │            │之販賣第三級毒品所得新│            │
│    │        │        │        │            │臺幣伍佰元沒收，如全部│            │
│    │        │        │        │            │或一部不能沒收時，以其│            │
│    │        │        │        │            │財產抵償之；門號098925│            │
│    │        │        │        │            │5453號、不詳廠牌行動電│            │
│    │        │        │        │            │話1具（含SIM卡）沒收，│            │
│    │        │        │        │            │該行動電話機具如全部或│            │
│    │        │        │        │            │一部不能沒收時，追徵其│            │
│    │        │        │        │            │價額或以其財產抵償之。│            │
│    │        │        │        │            ├───────────┼──────┤
│    │        │        │        │            │丁○○販賣第三級毒品，│    無      │
│    │        │        │        │            │處有期徒刑伍年，未扣案│            │
│    │        │        │        │            │之販賣第三級毒品所得新│            │
│    │        │        │        │            │臺幣伍佰元沒收，如全部│            │
│    │        │        │        │            │或一部不能沒收時，以其│            │
│    │        │        │        │            │財產抵償之；門號098925│            │
│    │        │        │        │            │5453號、不詳廠牌行動電│            │
│    │        │        │        │            │話1具（含SIM卡）沒收，│            │
│    │        │        │        │            │該行動電話機具如全部或│            │
│    │        │        │        │            │一部不能沒收時，追徵其│            │
│    │        │        │        │            │價額或以其財產抵償之。│            │
└──┴────┴────┴────┴──────┴───────────┴──────┘
┌────────────────────────────────────┐
│附表五：扣押物品                                                        │
├──┬────┬───────┬────────────────────┤
│編號│所 有 人│扣  押  地  點│ 扣          押           物          品│
├──┼────┼───────┼────────────────────┤
│ １ │戊○○  │彰化縣彰化市建│SONY ERICSSON廠牌行動電話1具（含門號0925│
│    │        │和街34巷10號 4│755271號SIM卡1枚）                      │
│    │        │樓            │                                        │
├──┼────┼───────┼────────────────────┤
│ ２ │戊○○  │同上          │SAMSUNG廠牌行動電話1具（含門號0000000000│
│    │        │              │號SIM卡1枚）、SONY ERICSSON廠牌行動電話1│
│    │        │              │具（含門號0000000000號SIM卡1枚）、放置愷│
│    │        │              │他命之鐵盤1個、便利商店 icash卡1張、愷他│
│    │        │              │命2包（毛重2.3公克）                    │
├──┼────┼───────┼────────────────────┤
│ ３ │己○○  │彰化縣彰化市辭│NOKIA牌行動電話1具（含門號0000000000號SI│
│    │        │修路277號     │M卡1枚）                                │
├──┼────┼───────┼────────────────────┤
│ ４ │丁○○  │彰化縣彰化市辭│門號0000000000號之SIM卡1枚              │
│    │        │修路277號     │                                        │
└──┴────┴───────┴────────────────────┘


司法院資訊處製作；財團法人民間司法改革基金會備份。
